【裁判字號】    98,訴,1920
【裁判日期】    990323
【裁判案由】    強盜等
【裁判全文】
臺灣彰化地方法院刑事判決              98年度訴字第1920號
公  訴  人  臺灣彰化地方法院檢察署檢察官
被      告  戊○○
選任辯護人  康春田律師
被      告  丁○○
選任辯護人  張貴閔律師
被      告  丙○○
選任辯護人  楊銷樺律師
被      告  己○○
選任辯護人  蕭慶鈴律師
上列被告因強盜等案件，經檢察官提起公訴（98年度偵字第2883
、3209、6265號），本院判決如下：
    主  文
戊○○所犯罪名及宣告刑如【附表1】所示，應執行有期徒刑壹
拾陸年，併科罰金新臺幣陸萬元，罰金如易服勞役，以新臺幣壹
仟元折算壹日。扣案六角扳手壹支、改造手槍壹支（槍枝管制編
號0000000000號、含彈匣壹個）、非制式子彈壹顆、制式半自動
手槍壹支（槍枝管制編號0000000000號）、制式子彈柒拾陸顆、
滾筒彈匣壹個，均沒收之。
丁○○所犯罪名及宣告刑如【附表2】所示，應執行有期徒刑壹
拾肆年。扣案六角扳手壹支、改造手槍壹支（槍枝管制編號0000
000000號、含彈匣壹個）、非制式子彈壹顆、制式半自動手槍壹
支（槍枝管制編號0000000000號）、制式子彈柒拾陸顆、滾筒彈
匣壹個、偽造之「1425-NF」號車牌貳面，均沒收之。
丙○○所犯罪名及宣告刑如【附表3】所示，應執行有期徒刑陸
年，併科罰金新臺幣陸萬元，罰金如易服勞役，以新臺幣壹仟元
折算壹日，扣案改造手槍壹支（槍枝管制編號0000000000號）、
制式子彈伍顆，均沒收之。
己○○所犯罪名及宣告刑如【附表4】所示，應執行有期徒刑柒
年陸月。扣案六角扳手壹支、改造手槍壹支（槍枝管制編號0000
000000號、含彈匣壹個）、非制式子彈壹顆、制式半自動手槍壹
支（槍枝管制編號0000000000號）、制式子彈柒拾陸顆、滾筒彈
匣壹個，均沒收之。
丙○○被訴參與彰化縣竹塘鄉○○街16號強盜案件部分，無罪。
戊○○被訴竊取車牌號碼4826-LH號自小客車部分，免訴。
    事  實
一、戊○○（綽號阿華）、丁○○（綽號小李、李仔）、己○○
    （綽號阿峰、眼鏡仔）、丙○○（綽號阿南、阿然）、子○○（綽號村長，通緝中，待緝獲後另行審結）等人為朋友關
    係：
  (一)戊○○曾於民國（下同）81年12月間因賭博、槍砲等案件
    ，經臺灣桃園地方法院82年度易字第494號判決判處有期徒
    刑6月、4月，定應執行刑9月確定；再因違反麻醉藥品管
    理條例案件，經臺灣臺中地方法院83年度易字第3303號判決
    判處有期徒刑7月確定，又因煙毒案件，經臺灣臺中地方
    法院83年度訴字第3262號判決判處有期徒刑3年3月確定，上
    述二罪再定應執行有期徒刑3年7月確定，前開之
    罪，83年5月20日服刑至84年11月3日假釋出監，又經撤銷假
    釋，尚有殘刑2年7月21日。嗣再因煙毒、麻藥案件，經臺
    灣高等法院臺中分院85年度上訴字第2060號判決判處有期徒
    刑3年5月、10月，定應執行有期徒刑4年確定；因槍砲案
    件，經本院86年度訴字163號判決判處有期徒刑8月確定；
    因竊盜案件，經本院87年度易字第899號判決判處有期徒刑1
    年5月確定，前開罪，經裁定定應執行有期徒刑5 年
    10月確定。又因煙毒、麻藥案件，經本院86年度訴字第
    199號判決有期徒刑3年2月、5月，定應執行有期徒刑3年4月
    確定；又因煙毒、麻藥案件，經本院86年度訴字第964號
    判決有期徒刑3年6月、10月，定應執行有期徒刑4年1月確定
    。上述假釋殘刑2年7月21日、有期徒刑5年10
    月、3年4月、4年1月共四案接續執行，86年7月16日起
    服刑至95年11月21日假釋出監、本應至101年9月13日假釋期
    滿。然96年7月16日生效施行之中華民國96年罪犯減刑條例
    第二條第二項前段之規定，時值假釋中之被告，於該條例施
    行之日起，視為已依同條例第二條第一項第三款規定減其宣
    告刑二分之一，毋庸聲請裁定減刑，又被告上述所犯之罪，
    並無不能減刑之情形，而戊○○服刑過半才假釋，視為減刑
    後，其已無殘刑，而於96年7月16日法令生效當日執行完畢
    （構成累犯）（又另案98年1月27日至98年2月4日一度被收
    押，本案98年3月24日起被收押，98年5月25日改受觀察勒戒
    ，又98年8月3日受強制戒治至今，尚未出所）。
  (二)丁○○前自82年間有麻藥、槍砲前科，又於85年間犯槍砲、
    殺人未遂、妨害自由等案件，經本院以85年度訴字第166號
    判決處：未經許可製造彈藥罪部分有期徒刑1年2月、無故持
    有殺傷力槍枝罪部分有期徒刑1年、妨害自由罪部分有期徒
    刑1年8月、妨害自由罪部分有期徒刑10月、恐嚇危害安全罪
    部分有期徒刑10月，五罪定應執行刑5年2月，86年1月28日
    入監、於88年1月13日假釋出監，於90年1月18日假釋期滿未
    經撤銷視為執行完畢（不構成累犯）（98年3月25日起收押
    ，98年5月25日起改受觀察勒戒、98年7月9日起服刑至今，
    尚未出監）。
  (三)丙○○前自80年間起有贓物、毒品前科，又因偽造有價證
    券、贓物，經臺灣板橋地方法院80年度訴字第842號判決處
    有期徒刑4年6月、6月，定應執行刑4年8月，82年9月4日假
    釋出監後，復經撤銷假釋，尚有殘刑2年3月3日。與另犯
    之煙毒罪（臺灣高等法院臺中分院84年度上訴字第2292號）
    有期徒刑3年1月、侵占罪（臺灣臺中地方法院84年度易字第
    461號）有期徒刑4月、麻藥罪（臺灣高等法院臺中分院83年
    度上易字第2409號）有期徒刑7月、三罪所定應執行有期徒
    刑3年10月，接續執行，87年5月20日再度假釋出監，復
    經撤銷假釋，尚有殘刑2年10月21日，與另案再犯販賣
    毒品罪（最高法院92年度台非字第11號判決）有期徒刑7年6
    月，合併執行，97年3月12日假釋出監，本應至98年4
    月11日假釋期滿，然經撤銷假釋，尚有殘刑1年30日（不構
    成累犯）。（98年5月1日起因另一毒品案件被羈押，98年10
    月5日起執行另案施用毒品罪有期徒刑1年6月，目前執行中
    ）。
  (四)己○○前因詐欺案件，96年6月22日羈押至96年10月18日出
    所，97年2月15日經本院96年度易字第1550號判決，定應執
    行刑3年4月。又因詐欺案件，98年4月14日經本院98年度易
    緝字第20號判決定應執行刑3年（不構成累犯）（98年3月
    19日起被羈押，98年6月6日入監執行上述應執行刑3年4月、
    3 年，目前執行中）。
二、戊○○95年11月21日假釋出監後，曾於97年3月3日與人發生
    車禍，97年8月18日經檢察官偵查終結提起公訴，審理中傳
    拘不到，經於98年1月16日起通緝，又於97年12月間因施用
    毒品案件被搜索，97年12月30日經檢察官聲請觀察勒戒，本
    院98年1月9日裁准觀察勒戒。戊○○因諸多官司纏身，逃亡
    在外，明知可發射子彈具有殺傷力之各式槍砲、子彈，係屬
    槍砲彈藥刀械管制條例第4條第1項第1款、第2款所列之管制
    物品，非經中央主管機關許可，不得寄藏或持有，竟為擁槍
    自重，於98年1月間起，向丁○○借入仿GLOCK改造手槍1支
    （槍枝管制編號0000000000號）、彈匣1個、具殺傷力之組
    合彈頭之非制式子彈4顆並寄藏之，以此防身。（寄藏之4顆
    子彈，其中1顆戊○○於98年3月22日把玩時不慎擊發，傷到
    自己左手掌。嗣於98年3月24日23時許，在臺中市○○區○○路二段307號4樓屋內為警搜索發現，扣押上述改造手槍一
    支、彈匣一個、子彈3顆）（丁○○持有上述槍彈部分業經
    檢察官不起訴處分）。
三、戊○○因缺交通工具代步，邀集己○○、丁○○共同行竊，
    98年2月13日夜間，戊○○、己○○共同搭乘丁○○所駕駛
    黑色（日產、CEFIRO、車牌號碼DG-5060號）小客車，由戊○○自備客觀上足以對人之生命、身體、安全構成威脅，具
    有危險性而可作為兇器使用之六角扳手1支為工具，三人前
    往臺中市，尋找有無適當目標，98年2月14日凌晨0時5分許
    ，行經臺中市○○區○○路120巷時，發現有車牌號碼NT-
    9766號自小客車（藍色、TOYOTA、辰○○所使用）停放該處
    ，即由戊○○下車去，以上述六角扳手先開啟車門，丁○○
    、己○○則在旁把風，然待戊○○打開電門後車燈已亮，仍
    無法發動汽車，即於同日凌晨0時37分、44分以0000000000
    號手機通知人在彰化的朋友子○○，速拿工具前來臺中市行
    竊地點幫忙，待同日凌晨2時3分至30分之間，子○○帶著另
    一支足堪為兇器使用之六角扳手抵達上述地點後，即由子○○加入戊○○、丁○○、己○○等人之行竊計畫，由子○○
    以帶來的六角扳手發動該小客車後共同行竊得手，並將該小
    客車駛離現場，戊○○、丁○○、己○○則一同離去。子○○將得手之小客車駕駛返回彰化縣境內，供戊○○、子○○
    輪流代步之用，後再將該自小客車棄置於彰化縣社頭鄉○○
    村○○路旁，98年2月20日12時20分為警方所尋獲，通知車
    主領回（戊○○嗣於98年3月12日16時10分許，在彰化縣鹿
    港鎮○○路332巷10弄2號前，因另案被逮捕時，扣得上述戊○○自備六角扳手一支）。
四、
  (一)丁○○因先前97年8月1日、97年9月6日、97年12月13日三度
    被查獲持有槍枝，98年1月19日遭臺灣臺中地方法院檢察署
    發布通緝。而子○○則因涉及97年12月底與戊○○共犯竊盜
    樹木案件為警方鎖定（該案戊○○部分業經本院98年度訴字
    第944號判決判刑確定，子○○則通緝中）。丁○○、戊○○、子○○三人均犯有刑事案件為檢警偵辦中。98年2月間
    起，戊○○、子○○、丁○○三人為籌措逃亡期間生活費用
    ，竟計畫強盜彰化縣境內小規模麻將賭場，並向丙○○探尋
    有無適當賭場可供下手。丙○○明知戊○○等人持有非法槍
    械，逃亡期間欲強盜賭場籌措資金之動機，仍基於幫助強盜
    之犯意，提供有一處位於彰化縣北斗鎮○○里○○路131號
    之小規模賭場，平常都有二桌麻將以上人員在內賭博之訊息
    ，以此幫助戊○○等人遂行強盜計畫。子○○另提議，因其
    表哥在彰化縣竹塘鄉○○村○○街16號經營家庭賭場，可以
    對該處下手。戊○○、丁○○、子○○均明知可發射子彈具
    有殺傷力之各式槍砲、子彈，係屬槍砲彈藥刀械管制條例第
    4 條第1項第1款、第2款所列之管制物品，非經中央主管機
    關許可，不得持有，竟為壯大火力，推由戊○○於98年3月2
    日19時21分、19時24分、19時59分、20時26分多次電話邀約
    擁有制式半自動手槍之己○○加入。98年3月2日21時23分許
    ，戊○○持上述仿GLOC K改造手槍1支（槍枝管制編號
    0000000000號、含彈匣1個）、具殺傷力之組合彈頭之非制
    式子彈4顆，丁○○持開山刀一把、子○○持不明手槍一把
    （無證據證明有殺傷力）等兇器，共乘丁○○之車牌號碼
    DG-5060號黑色日產CERFIO小客車前往約定之員林大潤發停
    車場等候己○○，己○○則由南投鹿谷住處開車出發，並自
    備具殺傷力之口徑9mm制式半自動手槍（起訴書誤載為：滾
    筒式衝鋒槍）1支（槍枝管制編號0000000000號，為美國
    CALICO廠LIBERTYIII型，槍號B0002 75，有殺傷力，含功能
    正常之滾筒式彈匣一個）、子彈113顆等違禁物（己○○持
    有槍彈行為業經本院98年度重訴字第8號判決），抵達上述
    員林大潤發停車場與戊○○等人會合，戊○○等人再引導己○○分別開車往北斗鎮某處停下，己○○攜帶上述自備槍彈
    ，改搭戊○○等人之黑色日產CERFIO小客車，此時戊○○、
    丁○○、子○○、己○○等四人，形成共同意圖為自己不法
    所有之犯意聯絡；戊○○、丁○○、子○○則加入己○○持
    有上述制式半自動手槍之犯意，形成犯意聯絡；己○○則加
    入丁○○等人持有上述改造手槍之犯意，形成犯意聯絡，共
    同攜帶上述具殺傷力之半自動手槍、改造手槍為兇器，先於
    預定地點附近觀察地形後，即於98年3月3日凌晨2時15分許
    ，戊○○等四人駕駛上述黑色CEFRIO自小客車抵達上述預定
    之彰化縣北斗鎮○○里○○路131號之賭場外，即由子○○
    手持不明手槍一把（無證據證明有殺傷力）、戊○○持上述
    丁○○所有之仿GLOCK改造手槍1枝（槍枝管制編號為000000
    0000號，含彈匣、子彈4顆）、丁○○持開山刀1支、己○○
    持上述半自動手槍（含功能正常之滾筒式彈匣一個、制式子
    彈113發）為兇器，結夥3人以上攜帶兇器，進入賭場內，發
    現只有一桌人打麻將，但仍先向在場之壬○○、辛○○等
    4-5人亮出槍枝刀械，並恫稱：面壁站好，並將身上財物交
    出，否則將傷害渠等之脅迫方式，至使壬○○、辛○○等人
    不能抗拒，而交付現金共約新臺幣（下同）10多萬元。丁○○等人得手後，隨即揚長而去，丁○○並於同日（3日）凌
    晨2時23分以戊○○之0000000000號手機打電話向丙○○抱
    怨怎麼只有一桌人打麻將，丙○○當時人也在北斗鎮徘徊，
    並回稱說早一點就有二桌。
  (二)戊○○、丁○○、子○○、己○○一行四人，復於同日凌晨
    3時許，基於另一意圖自己不法所有之強盜犯意連絡，再一
    同駕車前往上開彰化縣竹塘鄉○○街16號之賭場，以上述相
    同之分工，結夥三人以上並攜帶兇器，向在場之癸○○、庚○○、卯○○、寅○○及巳○○等人恫稱：將身上財物交出
    ，否則將傷害其等之脅迫方式，至使癸○○、庚○○、卯○○、寅○○及巳○○等人不能抗拒，而交付現金共約2萬多
    元，並被迫自囚於屋內最後面的廁所內約十餘分鐘，待確定
    戊○○等人離開後，才敢走出廁所。而丁○○等人得手後，
    隨即前往丙○○位於雲林縣二崙鄉省道台19線旁某處之租屋
    處欲休息並分贓，見房門深鎖，丁○○於同日凌晨3時51分
    、4 時16分二次打電話催促丙○○趕快從彰化北斗回來，待
    丙○○回到雲林二崙租處後，戊○○等人即在屋內朋分贓款
    並泡茶休息一會兒，天亮之後，戊○○、丁○○先開車前往
    土庫一家御品園汽車旅館，己○○與子○○未下車，子○○
    載己○○攜帶其所有之上述半自動手槍（含功能正常之滾筒
    式彈匣一個、子彈113發）兇器，返回彰化縣北斗鎮原本停
    車處，取車開回南投鹿谷住處。
  (三)嗣經彰化縣警察局和美分局因偵辦己○○所犯另一件擄人
    勒贖案件（業經本院98年度重訴字第8號判決），於98年3月
    18 日12時40分，在己○○南投縣鹿谷鄉○○路○段129號住
    所執行搜索，扣得上述半自動手槍（即起訴書所誤載:滾筒
    式衝鋒槍1支，槍枝管制編號0000000000號），功能正常之
    滾筒彈匣1個、制式子彈113顆。但為警方偵訊後，己○○於
    98年3月19、20日警訊時，於警方未知悉上述強盜案件犯罪
    人真實身分以前，向警方自首自己參與上述強盜案件。警
    方又於98年3月24日晚間10時50分許，在臺中市○○區○○
    路2段307號4樓之空屋內，逮捕戊○○、子○○，並查獲戊○○寄藏之仿GLOCK改造手槍1支（槍枝管制編號0000000000
    號）、彈匣1個、具殺傷力之金屬彈殼組合直徑9mm金屬彈頭
    之非制式子彈2顆、具殺傷力之口徑9mm之制式子彈彈殼組合
    直徑9mm金屬彈頭之非制式子彈1顆。再於98 年3月25日早
    上9時50分許，為警持搜索票搜索彰化縣社頭鄉○○路○段
    419巷1號訴外人蕭錫鈴住處，當場查獲丁○○。嗣經臺灣彰
    化地方法院檢察署檢察官指揮彰化縣警察局北斗分局偵辦後
    ，查獲上情。
五、
  (一)丁○○因缺車供己代步之用，經友人介紹認識真實姓名、年
    籍不詳、綽號「阿強」之成年男子，「阿強」自稱可以代為
    竊取車輛，車型隨客戶指定，丁○○即向「阿強」告知欲訂
    購馬自達牌自小客車，代價3000元，兩人形成意圖自己不法
    所有之竊盜犯意聯絡，由「阿強」於98年3月17日凌晨某時
    （早上6時30分許前），在彰化縣員林鎮○○街153號前，以
    不詳方式竊取乙○○所有之車牌號碼6806-NE號（白色、馬
    自達）自小客車（內有車子行照、乙○○駕照、眼鏡、雨傘
    、數位相機記憶卡、防曬手套、一件衣服、一本回數票等物
    均一併竊取），得手後即通知丁○○至彰化縣員林鎮○○路
    某處交付車輛，丁○○並給付「阿強」3000元作為代價。
  (二)丁○○取得上開自小客車後，惟恐駕駛該竊得之自小客車而
    為警查獲，竟基於偽造特種文書及行使偽造特種文書之犯意
    ，以不詳方式偽造車牌號碼1425-NF號之車牌2面（該車牌號
    碼之合法使用人為丑○○、銀色馬自達同型車輛），並懸掛
    在上開竊得之自小客車上使用，足生損害於丑○○及監理機
    關對車牌管理之正確性。
  (三)嗣於98年3月22日上午9時30分許，經警在彰化縣員林鎮○○
    路○段55號前，尋獲乙○○所有、懸掛偽造之車牌號碼1425-
    NF號車牌之上述白色馬自達自小客車。
六、丙○○明知未經中央主管機關內政部之許可，不得持有可發
    射子彈且具有殺傷力之槍枝及子彈，竟於98年1月中旬某日
    ，在臺中市○○區○○路附近，基於持有改造槍枝、子彈之
    犯意，向真實姓名、年籍不詳、綽號「小陳」之成年男子，
    以8萬元之代價，購買可發射子彈具有殺傷力之仿BERETTA
    廠92SF型半自動手槍製造之改造手槍1支（槍枝管制編號
    0000000000號）及具殺傷力之直徑9mm制式子彈9顆、具殺傷
    力之直徑8.9mm非制式子彈1顆，而持有上開槍彈。嗣經警於
    98年3月25日下午3時45分許，持檢察官核發之拘票，在彰化
    縣二林鎮○○○街2號4樓之5丙○○女友之住處拘獲丙○○
    ，並扣得上開之改造手槍1支、彈匣1個、子彈10顆。
七、案經彰化縣警察局芳苑、北斗分局報請臺灣彰化地方法院檢
    察署檢察官偵查起訴。
    理  由
壹、有罪部分：
一、證據能力部分：
  (一)證人即共同被告戊○○、丁○○、子○○、丙○○、己○○
    於偵查中向檢察官所為證述，雖係被告以外之人於審判外之
    言詞陳述，為傳聞證據，然其等於偵查中向檢察官所為證述
    ，既經具結，且本院審酌該等言詞陳述係由證人出於自由意
    識而陳述，又無其他證據足認該等陳述有何顯不可信之情事
    等一切情況，依刑事訴訟法第159條之1第2項規定，認上開
    證人於偵訊中之證述，自得採為認定本件犯罪事實所憑之證
    據。
  (二)證人即被害人庚○○、卯○○、癸○○、寅○○、巳○○、
    乙○○、壬○○、辛○○、辰○○、丑○○等人於警詢時之
    證述，雖亦屬被告以外之人於審判外之言詞陳述，為傳聞證
    據，然經本院於審理時當庭直接提示而為合法之調查，被告
    及辯護人均未於言詞辯論終結前聲明異議，本院復審酌該等
    言詞陳述係由證人出於自由意識而陳述，並無非法取證之情
    況，依刑事訴訟法第159條之5之規定，認上開證人於警詢時
    之證述，應得採為認定本件犯罪事實所憑之證據。
  (三)按有事實足認被告或犯罪嫌疑人有犯最輕本刑為3年以上有
    期徒刑之罪嫌，並危害國家安全或社會秩序情節重大，而有
    相當理由可信其通訊內容與本案有關，且不能或難以其他方
    法蒐集或調查證據者，得發通訊監察書。前項通訊監察書，
    偵查中由檢察官依司法警察機關聲請或依職權以書面記載第
    11條之事項，並敘明理由、檢附相關文件，聲請該管法院核
    發，通訊保障及監察法第5條第1項第1款、第2項前段分別定
    有明文。本案承辦警員對於被告戊○○所持用行動電話
    0000000000號手機，實施通訊監察，係經本院核准在案，此
    有詳載聲監案號、案由、監察電話、對象及譯文人等之本院
    通訊監察書及通訊監察譯文紀錄附卷可參（監聽時間98年2
    月9日～98年3月6日，本院98年度聲監字第43號通訊監察許
    可書，北警分偵字第0980005467號卷第216頁），係依法所
    為之通訊監察，況審酌電話監聽侵害被告權益之種類及輕重
    、對於被告訴訟上防禦不利益之程度、犯罪所生之危害或實
    害等情形，兼顧人權保障及公共利益之均衡維護，堪認本案
    此部分電話監聽合於比例原則，應具有證據能力。
  (四)內政部警政署刑事警察局鑑定報告部分：按現行刑事訴訟法
    關於「鑑定」之規定，除選任自然人充當鑑定人外，另設有
    囑託機關鑑定制度。依同法第198條、第208條之規定，不論
    鑑定人或鑑定機關、團體，固均應由法院、審判長、受命
    法官或檢察官視具體個案之需要而為選任、囑託，並依第二
    百零六條之規定，提出言詞或書面報告，始符合同法第一百
    五十九條第一項所定得作為證據之「法律有規定」之情形。
    否則所為之鑑定，仍屬傳聞證據。然於司法警察機關調查中
    之案件，為因應實務上，或因量大、或有急迫之現實需求，
    併例行性當然有鑑定之必要者，例如毒品之種類與成分、尿
    液之毒品反應，或者槍彈有無殺傷力等鑑定，基於檢察一體
    原則，得由該管檢察長對於轄區內之案件，以事前概括選任
    鑑定人或囑託鑑定機關、團體之方式，俾便轄區內之司法警
    察官、司法警察對於調查中之此類案件，得即時送請先前已
    選任之鑑定人或囑託之鑑定機關、團體實施鑑定，以求時效
    （法務部92年9月1日法檢字第0920035083號函參照，刊載於
    法務部公報第312期）。此種由檢察機關概括選任鑑定人或
    概括囑託鑑定機關、團體，再轉知司法警察官、司法警察於
    調查犯罪時參考辦理之作為，法無明文禁止，係為因應現行
    刑事訴訟法增訂傳聞法則及其例外規定之實務運作而為，此
    種由司法警察官、司法警察依檢察官所概括選任之鑑定人或
    囑託鑑定機關、團體所為之鑑定結果，與檢察官選任或囑託
    為鑑定者，性質上並無差異，同具有證據能力。
  (五)其餘後述引用之相關證據，均為警方合法實施扣押、採證之
    證物及資料，或警方及本院依法函請鑑定機關鑑定後所提出
    之鑑定文書，檢察官、被告及辯護人對於證據能力均無意見
    ，自得引為本案證據。
二、戊○○寄藏改造手槍（槍枝管制編號0000000000號）部分，
    認定事實之證據及理由：
  (一)警方於98年3月24日23時許，在臺中市○○區○○路二段307
    號4樓屋內，對戊○○、子○○進行搜索，扣得戊○○持有
    之改造手槍1支（槍枝管制編號0000000000號）、彈匣1個、
    子彈3顆，有搜索扣押筆錄（中分五偵字第0980009246號警
    卷第29-32頁）、過程照片（同上卷第66-67頁）可證。經內
    政部警政署刑事警察局鑑定，該局以98年5月15日刑鑑字第
    0980046588號鑑定書（臺中地檢署98年度偵字第9414號卷第
    26頁）鑑定結果：「送鑑手槍1支（槍枝管制編號0000000
    000號），認係改造手槍，由仿GLOCK廠17型半自動手槍製造
    之槍枝，換裝土造金屬滑套及土造金屬槍管而成，擊發功能
    正常，可供擊發適用子彈使用，認具殺傷力。」「送鑑子彈
    3顆，鑑定情形如下：2顆，認均係非制式子彈，由金屬彈
    殼組合直徑9.0±0.5mm金屬彈頭而成，採樣1顆試射，可擊
    發，認具殺傷力。1顆，認係非制式子彈，由口徑9mm制式
    子彈彈殼組合直徑9.0mm金屬彈頭而成，經試射，可擊發，
    認具殺傷力。」。
  (二)被告戊○○於警偵訊、本院審理中，均坦承持有寄藏上述槍
    彈、並於偵查中自白：98年3月22日把玩上述改造手槍時，
    不慎擊發一枚子彈打傷自己左手掌（見中市第五分局000000
    0000號警卷第7頁），故丁○○交付槍彈時，至少交付子彈4
    發，應可確定。
  (三)被告戊○○於98年3月26日、98年10月2日檢察官偵訊時，均
    自白稱上述扣案槍彈是被告丁○○所有（見98年度偵字第
    2883號卷第63、261-262頁）。而證人（共犯）丁○○於本
    院審理中結證稱：「（戊○○說98年3月24日在臺中松竹路
    的租屋處，被查獲的改造手槍是你交給他的？）是我借給他
    的。就是強盜當天我們帶去的工具。子彈也是我借給他的。
    子○○、戊○○及我已經在一起一段時間了，我們在一起的
    時候我就借給他使用了。應該有借給他一個月以上的時間了
    ，應該在98年1月間借給他使用了。槍枝的來源我忘記了，
    槍枝我已經有不起訴處分了。」「（你當時借給戊○○一把
    槍，這把槍也交給他去強盜？）是的。（你是為了要搶這兩
    間賭場而借給他槍枝？）不是，因為我們跑路必需擁槍自重
    ，我沒有跟他說要何時還給我。（你應該知道非法轉讓槍枝
    也是違法的？）知道。」等語（審理筆錄第16頁、20頁），
    與丁○○先前於偵查中之陳述大致相符（98年度偵字第2883
    號卷第276頁）。而戊○○95年11月21日假釋出監後，曾於
    97年3月3日與人發生車禍，97年8月18日經檢察官偵查終結
    提起公訴，98年1月16日經通緝，又曾於97年12月間因施用
    毒品案件被搜索，97年12月30日經檢察官聲請觀察勒戒，本
    院98年1月9日裁准觀察勒戒（以上均有前科紀錄表、相關判
    決書可證）。戊○○確實諸多官司纏身，丁○○證稱出借槍
    枝是因為讓戊○○逃亡期間擁槍自重，此一證述確實有據，
    可堪採信。
  (四)戊○○借入槍枝子彈時，丁○○仍有保有所有權之意思，並
    未移轉所有權，故戊○○僅為寄藏犯行，故綜上所述，被告
    戊○○寄藏改造手槍、子彈之犯行，事證均已明確，犯行均
    堪以認定，應依法論科。
三、竊盜NT-9766號自小客車部分，認定事實之證據及理由：
  (一)訊據被告戊○○，對於上述自己竊盜小客車乙節，已坦白承
    認，並與其先前警偵訊中自白一致。另訊據被告丁○○、己○○矢口否認共同竊盜，辯稱:98年2月13日晚上我們到臺中
    吃飯，當時戊○○說有事要去外面一下，我們不知道他是要
    去行竊云云。
  (二)戊○○先前於檢察官二度偵訊中，均具結證述自己與丁○○
    、己○○、子○○共同竊盜NT-9766自小客車之事實（98 年
    5月1日檢察官偵訊筆錄、98年度偵字第2883號卷139頁；98
    年10月2日檢察官偵訊筆錄，同上卷第262頁）。而上述二次
    訊問時間，均距被告戊○○98年3月24日落網後已久，戊○○不可能有毒癮發作而胡亂陳述問題，戊○○於本院審理中
    改稱：當時藥癮發作，不知陳述什麼內容云云（見審理筆錄
    第5頁），乃出於維護其他共犯目的，故審理中證述自不足
    採信。
  (三)98年2月13日、14日犯案前後，有下列監聽譯文及通聯：
┌────────────────────┬──────────┬──┬────────────────┐
│通話者                                  │ 始話日期     時間  │秒數│通話者 基地台位置               │
├────────────────────┼──────────┼──┼────────────────┤
│0000000000戊○○→發話→000000000       │0000-00-00 00:38:36 │16  │李:雲林縣北港鎮○街里○○路2號  │
│                                        │                    │    │   （至尊大樓）                 │
│某人:喂                                 │                    │    │                                │
│  李：你好!我們的『眼鏡』在不在？       │                    │    │                                │
│某人：他已經下去了，他沒跟你聯絡嗎      │                    │    │                                │
│  李：好我知道了                        │                    │    │                                │
│ （本院卷二第131頁）                    │                    │    │                                │
│                                        │                    │    │                                │
│0000000000丁○○→發話→867             │0000-00-00 00:40:55 │46  │元:南投縣草屯鎮中二高草屯交流道 │
│0000000000丁○○→發話→867             │0000-00-00 00:42:26 │41  │元:南投縣草屯鎮中二高草屯交流道 │
│0000000000丁○○→發話→000000000       │0000-00-00 00:30:52 │19  │元:臺中縣烏日鄉○○路318號      │
│0000000000戊○○→發話→000000000丁○○ │0000-00-00 00:19:25 │17  │李:臺中縣烏日鄉○○街51號       │
│元：喂                                  │                    │    │                                │
│華：你跑到那裡去                        │                    │    │                                │
│元：在隔壁五金行                        │                    │    │                                │
│華：怎麼進去那麼久                      │                    │    │                                │
│元：對!                                 │                    │    │                                │
│華：我等很久以為你進去做什麼            │                    │    │                                │
│ （本院卷二第131頁）                    │                    │    │                                │
│                                        │                    │    │                                │
│0000000000丁○○→發話→000000000       │0000-00-00 00:27:34 │531 │元:彰化縣鹿港鎮○○段262地號    │
│0000000000丁○○→發話→000000000       │0000-00-00 00:58:38 │42  │元:彰化縣鹿港鎮○○段262地號    │
│0000000000丁○○→發話→000000000       │0000-00-00 00:05:12 │126 │元:臺中市西屯區○○○○街21號7F │
│0000000000丁○○→發話→000000000       │0000-00-00 00:24:32 │10  │元:臺中市西屯區○○○○街21號7F │
│0000000000戊○○→發話→0000000000子○○│0000-00-00 00:37:08 │11  │李:臺中市西屯區○○○○街21號7F │
│陳：喂！                                │                    │    │                                │
│李：你車子有還人家嗎？                  │                    │    │                                │
│陳：什麼還人家？                        │                    │    │                                │
│李：車子啦！                            │                    │    │                                │
│陳：車，有還人家了                      │                    │    │                                │
│李：看有沒有辦法叫人過來文心路          │                    │    │                                │
│陳：啊？                                │                    │    │                                │
│李：那個鑰匙你把我拿去了，我打開最後一道│                    │    │                                │
│    門，電燈都亮了！                    │                    │    │                                │
│陳：喔！文心路                          │                    │    │                                │
│李：是啦                                │                    │    │                                │
│陳：要叫誰去？                          │                    │    │                                │
│李：你想辦法，在文心路加油站旁這裡      │                    │    │                                │
│（北警分偵字第0980005467號卷第71頁）    │                    │    │                                │
│                                        │                    │    │                                │
│0000000000丁○○→發話→0000000000      │0000-00-00 00:38:1  │533 │元:臺中市○○區○○路174號      │
│0000000000戊○○→發話→0000000000子○○│0000-00-00 00:44:11 │10  │李:臺中市西屯區○○○○街21號7F │
│陳：喂！                                │                    │    │                                │
│李：現在呢？                            │                    │    │                                │
│陳：我叫人家來載我了！                  │                    │    │                                │
│李：叫『鹹酥』嗎？                      │                    │    │                                │
│陳：不是啦                              │                    │    │                                │
│李：鑰匙記得帶過來喔！                  │                    │    │                                │
│陳：好啦！                              │                    │    │                                │
│李：剛好從中港路轉文心路過來幾個紅綠燈！│                    │    │                                │
│陳：喔！                                │                    │    │                                │
│李：文心路加油站旁而已                  │                    │    │                                │
│陳：右轉還是左轉？                      │                    │    │                                │
│李：轉文心路加油站旁巷子這裡，記得鑰匙要│                    │    │                                │
│    帶過來喔！                          │                    │    │                                │
│陳：好。                                │                    │    │                                │
│（北警分偵字第0980005467號卷第72頁）    │                    │    │                                │
│0000000000丁○○→發話→0000000000      │0000-00-00 00:47:11 │10  │元:臺中市西屯區○○○○街21號7F │
│0000000000戊○○→發話→0000000000      │0000-00-00 00:48:10 │9   │李:臺中市西屯區○○○○街21號7F │
│0000000000戊○○→發話→0000000000      │0000-00-00 00:48:28 │19  │李:臺中市西屯區○○○○街21號7F │
│0000000000丁○○→發話→000000000       │0000-00-00 00:51:39 │8   │元:臺中市西屯區○○○○街21號7F │
│0000000000丁○○→發話→777             │0000-00-00 00:01:38 │307 │元:臺中市西屯區○○○○街25號   │
│0000000000丁○○→發話→867             │0000-00-00 00:09:52 │53  │元:臺中市西屯區○○○○街21號7F │
│0000000000丁○○→發話→000000000       │0000-00-00 00:11:3  │68  │元:臺中市西屯區○○○○街21號7F │
│0000000000丁○○→發話→000000000       │0000-00-00 00:13:44 │107 │元:臺中市西屯區○○○○街21號7F │
│0000000000丁○○→發話→000000000       │0000-00-00 00:18:37 │18  │元:臺中市西屯區○○○○街21號7F │
│0000000000丁○○→發話→000000000       │0000-00-00 00:24:3  │1   │元:臺中市西屯區○○○○街21號7F │
│0000000000丁○○→發話→000000000       │0000-00-00 00:24:30 │44  │元:臺中市西屯區○○○○街21號7F │
│0000000000戊○○←受話←0000000000子○○│0000-00-00 00:03:09 │    │李:臺中市西屯區○○○○街21號7F │
│陳：喂！我到了                          │                    │    │                                │
│李：你有看到阿水茶站嗎？                │                    │    │                                │
│陳：阿水茶站！                          │                    │    │                                │
│李：加油站過來紅綠燈旁，巷子轉進來      │                    │    │                                │
│陳：我是開一部吉普車。                  │                    │    │                                │
│李：轉過來第一個路口                    │                    │    │                                │
│陳：好。                                │                    │    │                                │
│（北警分偵字第0980005467號卷第72頁）    │                    │    │                                │
│                                        │                    │    │                                │
│0000000000丁○○→發話→000000000       │0000-00-00 00:30:0  │56  │元:臺中市○區○○路二段9之7號13F│
│0000000000丁○○→發話→000000000       │0000-00-00 00:32:3  │53  │元:臺中市西屯區○○○○街21號7F │
│0000000000戊○○→發話→0000000000子○○│0000-00-00 00:46:25 │    │李:臺中市西屯區○○○○街21號7F │
│李：喂，怎樣？                          │                    │    │                                │
│陳：170沒問題！                         │                    │    │                                │
│李：170沒問題                           │                    │    │                                │
│陳：還可以上去喔！                      │                    │    │                                │
│李：嚇嚇叫喔！                          │                    │    │                                │
│陳：我現在開到170還可以上去             │                    │    │                                │
│李：這台是2000而已喔！                  │                    │    │                                │
│陳：是！                                │                    │    │                                │
│李：好！再來找看看有沒有【斷訊】        │                    │    │                                │
│（北警分偵字第0980005467號卷第72頁）    │                    │    │                                │
│                                        │                    │    │                                │
│0000000000丁○○→發話→000000000       │0000-00-00 00:47:26 │48  │元:臺中市北屯區○○○路○段258  │
│                                        │                    │    │   巷47號                       │
│0000000000丁○○→發話→000000000       │0000-00-00 00:50:52 │11  │元:臺中市○○區○○街59號5F     │
│0000000000丁○○→發話→000000000       │0000-00-00 00:52:25 │6   │元:臺中市○○區○○街59號5F     │
│0000000000丁○○→發話→000000000       │0000-00-00 00:40:15 │25  │元:臺中市○○區○○路76巷12弄58 │
│                                        │                    │    │   號9F                         │
└────────────────────┴──────────┴──┴────────────────┘
    上述98年2月13日14時38分36秒譯文中，戊○○要找的人「
    眼鏡」就是被告己○○（被告周聖峰於本院審理中自承綽號
    「眼鏡」無訛）、而同日17時19分譯文顯示，被告戊○○、
    丁○○至少已經同行在臺中縣烏日地區。而且翌日（14日）
    0 時37分戊○○發不動所欲行竊之小客車時，才打電話叫同
    夥子○○從彰化出發，前來臺中市○○區○○路現場幫忙，
    至少到同日2時3分為止，子○○還沒趕抵現場。故而戊○○
    、丁○○、己○○至少在行竊現場停留超過一個半小時之久
    ，丁○○、己○○很難諉稱經過這麼久時間仍然一無所知。
    而且被告戊○○於偵訊、本院審理中，均供稱自己是以六角
    扳手開啟車門、開啟大燈。如果被告丁○○、己○○所辯可
    信，怎麼會三人前往臺中吃飯，被告戊○○臨時離席身上還
    帶著六角扳手？如果戊○○臨時離席長達一個半小時以上，
    被告丁○○、己○○仍然渾然不知？此一辯解殊難採信。
  (四)此外，共犯（兼證人）子○○於檢察官偵訊中，亦經具結後
    為大致相同之證述（同上偵卷第67-68頁），並有證人（即
    告訴人車主）辰○○98年2月20日警訊筆錄（北警分偵字第
    0980005467號警卷第190-191頁）之陳述、車籍查詢基本資
    料表（NT-9766、2164CC、TOYOTA、藍色、98年2月14日報失
    竊，見98年度聲監字第113號卷第18頁，已影印附本院卷）
    等資料可資佐證。故綜合共同被告（兼證人）戊○○之證詞
    ，佐以通聯記錄、通訊監察譯文、情況證據，足以認定被告
    丁○○、己○○二人確實參與竊盜，故此部分事證明確，被
    告戊○○、丁○○、己○○結夥三人以上、共同攜帶兇器竊
    盜犯行，已可認定。
四、強盜賭場部分，認定事實之證據及理由：
  (一)訊據被告戊○○、丁○○、己○○均承認98年3月3日凌晨2
    時15分許強盜北斗賭場、同日凌晨3時許強盜竹塘鄉賭場之
    事實。又訊據被告丙○○矢口否認參與上述北斗賭場強盜案
    件，辯稱:98年3月3日凌晨2時23分丁○○打電話來，我以為
    他是要去賭場打麻將，我才告訴他早一點去就有二桌，而且
    他們凌晨3時51分說要來我位於雲林二崙的住處聊天，作朋
    友的怎能拒絕，我也沒有看到他們分錢的事實，我是完全不
    知情云云。
  (二)98年3月3日凌晨北斗強盜案前後，因戊○○0000000000電話
    被通訊監察（監聽時間98年2月9日～98年3月6日，本院98
    年度聲監字第43號），故有如下譯文及通聯紀錄:
┌────────────────────┬──────────┬──┬─────────────────┐
│通話者                                  │ 始話日期     時間  │秒數│通話者 基地台位置                 │
├────────────────────┼──────────┼──┼─────────────────┤
│0000000000戊○○→發話→0000000000不明  │0000-00-00 00:17:22 │66  │李：雲林縣崙背鄉○○段690地號     │
│                                  男子  │                    │    │                                  │
│某男:喂                                 │                    │    │                                  │
│  李：兄仔有在家嗎                      │                    │    │                                  │
│某男：沒有，在彰化啦!你是誰             │                    │    │                                  │
│  李：阿華啦!我之前跟你說那個你考慮怎樣?│                    │    │                                  │
│某男：還沒啦                            │                    │    │                                  │
│  李：是便的喔                          │                    │    │                                  │
│某男：我知道還沒啦                      │                    │    │                                  │
│  李：沒辦法幫我們調嗎                  │                    │    │                                  │
│某男：我問看看                          │                    │    │                                  │
│  李：1用就好，幫我個忙，明天就還你     │                    │    │                                  │
│某男：我問看看                          │                    │    │                                  │
│  （本院卷二第129頁）                   │                    │    │                                  │
│                                        │                    │    │                                  │
│0000000000戊○○→發話→0000000000不明  │0000-00-00 00:55:44 │19  │李：雲林縣二崙鄉○○路502號2F     │
│                                  男子  │                    │    │                                  │
│某人:喂                                 │                    │    │                                  │
│  李：兄仔                              │                    │    │                                  │
│某人：是                                │                    │    │                                  │
│  李：有問到沒                          │                    │    │                                  │
│某人：車子被開走了我等一下再問          │                    │    │                                  │
│  李：麻煩你                            │                    │    │                                  │
│某人：好                                │                    │    │                                  │
│   （本院卷二第129頁背面）              │                    │    │                                  │
│                                        │                    │    │                                  │
│0000000000戊○○→發話→0000000000子○○│0000-00-00 00:33:05 │23  │李：雲林縣崙背鄉○○段690地號     │
│李：喂，你們也該出門了，等一下要工作了  │                    │    │                                  │
│陳：我們都穿好了，要出去了              │                    │    │                                  │
│李：好，最少也要半個小時的路程          │                    │    │                                  │
│陳：我知道，安全設施、安全設施、安全設施│                    │    │                                  │
│李：好啦，了解                          │                    │    │                                  │
│（0000000000號警卷第7頁）               │                    │    │                                  │
│0000000000丙○○→發話→0000000000戊○○│0000-00-00 00:15:59 │0   │江:雲林縣二崙鄉油車村山子門9之    │
│                                        │                    │    │   5號3F                          │
│0000000000戊○○→發話→0000000000己○○│0000-00-00 00:21:43 │94  │李：彰化縣員林鎮○○路二號11樓    │
│周：喂                                  │                    │    │                                  │
│李：阿權有在嗎                          │                    │    │                                  │
│周：誰                                  │                    │    │                                  │
│李：喔『眼鏡仔』                        │                    │    │                                  │
│周：是                                  │                    │    │                                  │
│李：你有來我們這裡嗎                    │                    │    │                                  │
│周：沒有                                │                    │    │                                  │
│李：鏡仁說跟你講抱歉                    │                    │    │                                  │
│周：他在搞什麼                          │                    │    │                                  │
│李：沒有啦                              │                    │    │                                  │
│周：我以為怎麼都不接電話                │                    │    │                                  │
│李：他說我們晚上會下去                  │                    │    │                                  │
│周：你們去南部雲林幹什麼                │                    │    │                                  │
│李：都一樣是賺錢啦!                     │                    │    │                                  │
│周：喔                                  │                    │    │                                  │
│李：你晚上要下來嗎                      │                    │    │                                  │
│周：阿?                                 │                    │    │                                  │
│李：晚上比較那個..                      │                    │    │                                  │
│周：你們在那裡                          │                    │    │                                  │
│李：我們在員林，我再打給你              │                    │    │                                  │
│（本院卷二第130頁）                     │                    │    │                                  │
│                                        │                    │    │                                  │
│0000000000戊○○→發話→0000000000己○○│0000-00-00 00:24:01 │132 │李：彰化縣員林鎮○○路二號11樓    │
│李：喂，看你方不方便下來                │                    │    │                                  │
│周：那要到哪裡辦                        │                    │    │                                  │
│李：在我們這裡而已                      │                    │    │                                  │
│周：是什麼樣的場子                      │                    │    │                                  │
│李：北斗啦！是麻將1000的                │                    │    │                                  │
│周：你們去就好了，那麼遠                │                    │    │                                  │
│李：是二桌的啦，還有一場在二林鎮        │                    │    │                                  │
│周：啊？還有二林，搞那麼多！            │                    │    │                                  │
│李：欠很多                              │                    │    │                                  │
│周：那個朋友弄得怎麼樣？                │                    │    │                                  │
│李：還沒回消息                          │                    │    │                                  │
│周：啊？                                │                    │    │                                  │
│李：臺中那個可以回收！                  │                    │    │                                  │
│周：到底行不行？                        │                    │    │                                  │
│李：你就下來講！應該是差在要拖進去還是要│                    │    │                                  │
│    怎樣而已！                          │                    │    │                                  │
│周：你沒弄個稿出來，要怎麼講！          │                    │    │                                  │
│李：好啦。                              │                    │    │                                  │
│李：喂，你有沒有決定要下來玩（指：強盜）│                    │    │                                  │
│周：什麼時候？                          │                    │    │                                  │
│李：晚上啊！                            │                    │    │                                  │
│周：你們幾點要去？                      │                    │    │                                  │
│李：等一下啦                            │                    │    │                                  │
│周：等一下就沒辦法。                    │                    │    │                                  │
│李：就等你啊                            │                    │    │                                  │
│周：沒關係，你們去就好                  │                    │    │                                  │
│李：還很久，大約九點半到十點            │                    │    │                                  │
│周：喔                                  │                    │    │                                  │
│李：就等你啊！還有二個小時              │                    │    │                                  │
│周：喔！等一下再打給你                  │                    │    │                                  │
│李：好                                  │                    │    │                                  │
│（0000000000號警卷第7-8頁）             │                    │    │                                  │
│0000000000戊○○→發話→0000000000己○○│0000-00-00 00:44:27 │42  │李:彰化縣員林鎮○○路115號9F      │
│0000000000丁○○→發話→0000000000      │0000-00-00 00:45:5  │23  │元:彰化縣員林鎮○○路115號9F      │
│                                        │                    │    │                                  │
│0000000000戊○○→發話→0000000000      │0000-00-00 00:46:33 │51  │李：彰化縣員林鎮○○路115號       │
│                         不明男子       │                    │    │                                  │
│李：喂，兄仔你出門了嗎？                │                    │    │                                  │
│某男子：有啦！但是他那裡就沒有啊！沒辦法│                    │    │                                  │
│李：喔                                  │                    │    │                                  │
│某男子：就拿去給人家抵押了              │                    │    │                                  │
│李：另外小孩子那個呢？（指子彈）        │                    │    │                                  │
│某男子：那個也沒有                      │                    │    │                                  │
│李：喔                                  │                    │    │                                  │
│某男子：我想說去就有，結果他拿去抵押五萬│                    │    │                                  │
│        元，放在人家那裡。              │                    │    │                                  │
│李：本來想說拿來湊一湊說                │                    │    │                                  │
│某男子：有就可以！但是就拿去抵押了      │                    │    │                                  │
│李：好，謝謝。                          │                    │    │                                  │
│（0000000000號警卷第7-8頁）             │                    │    │                                  │
│                                        │                    │    │                                  │
│0000000000戊○○←受話←0000000000己○○│0000-00-00 00:59:45 │    │李：彰化縣員林鎮○○路115號       │
│李：喂                                  │                    │    │                                  │
│周：你們在哪裡？                        │                    │    │                                  │
│李：我們是在山腳路這裡                  │                    │    │                                  │
│周：你是說國小後面那裡嗎？              │                    │    │                                  │
│李：喔，你是說地點【指犯案地點】        │                    │    │                                  │
│周：那我們約在北斗工業區                │                    │    │                                  │
│李：北斗工業區                          │                    │    │                                  │
│周：北斗工業區怎麼走                    │                    │    │                                  │
│李：在斗中路大海星餐廳                  │                    │    │                                  │
│周：斗中路！                            │                    │    │                                  │
│李：不然你來我們田中都怎麼走？          │                    │    │                                  │
│周：我都從八卦山隧道，再從員林過去      │                    │    │                                  │
│李：..在北斗媽祖廟好了！                │                    │    │                                  │
│周：你們有沒有很多人？                  │                    │    │                                  │
│李：沒有只有我和『鏡仁仔』（指：子○○）│                    │    │                                  │
│    和一位兄仔（指：丁○○）而已！      │                    │    │                                  │
│周：這樣！                              │                    │    │                                  │
│李：不然你到北斗隨便找一個地方再打給我  │                    │    │                                  │
│周：好                                  │                    │    │                                  │
│李：那你要帶的要帶！（指：槍）          │                    │    │                                  │
│周：阿！                                │                    │    │                                  │
│李：行李要帶啦。                        │                    │    │                                  │
│（0000000000號警卷第9頁）               │                    │    │                                  │
│                                        │                    │    │                                  │
│0000000000戊○○←受話←0000000000己○○│0000-00-00 00:06:55 │    │                                  │
│周：喂，便當要不要帶下去？              │                    │    │                                  │
│李：要，要帶                            │                    │    │                                  │
│周：要帶                                │                    │    │                                  │
│李：萬一太晚就可以吃宵夜                │                    │    │                                  │
│周：好                                  │                    │    │                                  │
│（0000000000號警卷第9頁）               │                    │    │                                  │
│                                        │                    │    │                                  │
│0000000000戊○○→發話→000000000       │0000-00-00 00:18:53 │10  │李:彰化縣員林鎮○○路○段265號3F  │
│0000000000戊○○→發話→000000000子○○ │0000-00-00 00:44:42 │10  │李:彰化縣員林鎮○○路○段265號3F  │
│陳：喂                                  │                    │    │                                  │
│李：處理好了嗎                          │                    │    │                                  │
│陳：早就處理好了                        │                    │    │                                  │
│李：你們回去了嗎                        │                    │    │                                  │
│陳：早就回家怎樣了                      │                    │    │                                  │
│陳：喔                                  │                    │    │                                  │
│ （本院卷二第130頁背面）                │                    │    │                                  │
│                                        │                    │    │                                  │
│0000000000戊○○→發話→000000000子○○ │0000-00-00 00:45:8  │21  │李:彰化縣員林鎮○○路○段265號3F  │
│0000000000戊○○→發話→000000000己○○ │0000-00-00 00:19:57 │10  │李:彰化縣埔心鄉○○路319號5F      │
│  周：你說要在那裡等                    │                    │    │                                  │
│  李：你找北斗鎮大一點目標              │                    │    │                                  │
│  周：喔                                │                    │    │                                  │
│  李：你到了嗎                          │                    │    │                                  │
│  周：我才剛下員林這裡                  │                    │    │                                  │
│  李：在員林                            │                    │    │                                  │
│  周：我在大潤發這裡，往北斗是一直再下去│                    │    │                                  │
│  李：你在大潤發停車場裡面等比較安全    │                    │    │                                  │
│  周：我知道                            │                    │    │                                  │
│  李：在那裡等                          │                    │    │                                  │
│  周：好                                │                    │    │                                  │
│（本院卷二第131頁）                     │                    │    │                                  │
│0000000000→發話→0000000000丙○○      │0000-00-00 00:16:25 │34  │江:雲林縣二崙鄉油車村山子門9-10號 │
│0000000000戊○○→發話→000000000己○○ │0000-00-00 00:20:16 │72  │李: 彰化縣埔心鄉○○路319號5F     │
│                                        │                    │    │                                  │
│周：你們多久會到                        │                    │    │                                  │
│李：我們到山腳路了你再等一下            │                    │    │                                  │
│周：好                                  │                    │    │                                  │
│ （本院卷二第130頁背面）                │                    │    │                                  │
│                                        │                    │    │                                  │
│0000000000戊○○→發話→000000000己○○ │0000-00-00 00:22:30 │10  │李: 彰化縣埔心鄉○○路319號5F     │
│周：喂                                  │                    │    │                                  │
│李：你是在那裡                          │                    │    │                                  │
│周：我在尿尿啦                          │                    │    │                                  │
│李：你走出來我在麥當勞外面停車場        │                    │    │                                  │
│周：麥當勞                              │                    │    │                                  │
│李：麥當勞招牌對面這裡                  │                    │    │                                  │
│周：喔                                  │                    │    │                                  │
│李：黃色計程車旁這裡                    │                    │    │                                  │
│周：好                                  │                    │    │                                  │
│   （本院卷二第130頁背面）              │                    │    │                                  │
│                                        │                    │    │                                  │
│0000000000戊○○→發話→000000000己○○ │0000-00-00 00:22:51 │39  │李: 彰化縣埔心鄉○○路319號5F     │
│ 李：喂你們在那裡                       │                    │    │                                  │
│ 周：你到了，我剛好在裡面尿尿           │                    │    │                                  │
│ 李：我們在外面停車場綠色牌子下面       │                    │    │                                  │
│ 周：在那裡                             │                    │    │                                  │
│ 李：在路口停車場這裡                   │                    │    │                                  │
│ 周：你有進來裡面嗎                     │                    │    │                                  │
│ 李：你在地下1樓嗎                      │                    │    │                                  │
│ 周：是在1樓停車場啦                    │                    │    │                                  │
│ 李：你車子開出來往高架橋這裡就看到我們 │                    │    │                                  │
│     了                                 │                    │    │                                  │
│ 周：好                                 │                    │    │                                  │
│ （本院卷二第130頁背面）                │                    │    │                                  │
│                                        │                    │    │                                  │
│0000000000戊○○→發話→000000000       │0000-00-00 00:31:49 │12  │李:彰化線埔心鄉○○村○○○路34號 │
│0000000000丁○○→發話→777             │0000-00-00 00:14:10 │28  │元:彰化縣溪湖鎮○○路○段187號8樓 │
│0000000000丁○○→發話→777             │0000-00-00 00:14:53 │42  │元:彰化縣溪湖鎮○○路○段187號8樓 │
│0000000000戊○○→發話→867             │0000-00-00 00:15:25 │62  │李:彰化縣溪湖鎮○○街3號8F        │
│0000000000丁○○→發話→867             │0000-00-00 00:20:14 │49  │元:彰化縣溪湖鎮○○里○○路141巷  │
│                                        │                    │    │   36號                           │
│0000000000丁○○→發話→000000000       │0000-00-00 00:23:50 │89  │元:彰化縣二林鎮○○路15巷6號      │
│0000000000戊○○→發話→000000000子○○ │0000-00-00 00:14:36 │10  │李:雲林縣褒忠鄉○○村○○路66號4F │
├────────────────────┼──────────┼──┼─────────────────┤
│0000000000丙○○→發話→0000000000      │0000-00-00 00:14:56 │0   │江:彰化縣竹塘鄉○○路45號3F       │
│0000000000←受話←0000000000丙○○      │0000-00-00 00:57:24 │101 │江:雲林縣二崙鄉油車村山子門9之9   │
│                                        │                    │    │    號3F頂                        │
│0000000000丁○○→發話→000000000       │0000-00-00 00:29:23 │9   │元:雲林縣崙背鄉○○路216號頂樓    │
│0000000000←受話←0000000000丙○○      │0000-00-00 00:31:05 │26  │江:雲林縣二崙鄉油車村山子門9之9   │
│                                        │                    │    │   號3F頂                         │
│0000000000丁○○→發話→000000000丙○○ │0000-00-00 00:33:1  │7   │元:雲林縣二崙鄉○○路502號2 樓    │
│0000000000丁○○→發話→000000000丙○○ │0000-00-00 00:35:23 │17  │元:雲林縣二崙鄉○○路502號2 樓    │
│0000000000丙○○←受話←0000000000      │0000-00-00 00:44:17 │28  │江:雲林縣西螺鎮○○路354          │
│0000000000←受話←0000000000丙○○      │0000-00-00 00:50:50 │14  │江:彰化縣溪州鄉○○段927地號1F    │
│0000000000丙○○←受話←0000000000      │0000-00-00 00:54:40 │14  │江:彰化縣溪州鄉○○路○段300       │
│0000000000丙○○←受話←0000000000      │0000-00-00 00:58:10 │ 4  │江:彰化縣溪州鄉○○路○段629       │
├────────────────────┴──────────┴──┴─────────────────┤
│98年3月3日凌晨2時15分許，發生彰化縣北斗鎮○○路賭場遭強盜案。                                           │
├────────────────────┬──────────┬──┬─────────────────┤
│0000000000丙○○←受話←0000000000      │0000-00-00 00:20:04 │17  │江:彰化縣北斗鎮○○路150號        │
│0000000000（丁○○持用戊○○之電話）    │                    │    │                                  │
│                →發話→0000000000丙○○│0000-00-00T02:23:59 │30  │李：彰化縣北斗鎮○○里○○路○段   │
│江：喂                                  │                    │    │    329-1號                       │
│李：我們要過去你的故鄉二林              │                    │    │                                  │
│江：好                                  │                    │    │                                  │
│李：那怎麼一桌而已？                    │                    │    │                                  │
│江：我跟你說已經幾點了，早一點就有二桌  │                    │    │                                  │
│李：好，到了再講                        │                    │    │                                  │
│（0000000000號警卷第9頁）               │                    │    │                                  │
│                                        │                    │    │                                  │
│0000000000丙○○←受話←0000000000      │0000-00-00T03:01:45 │18  │江：彰化縣北斗鎮○○里○○路254   │
├────────────────────┴──────────┴──┴─────────────────┤
│98年3月3日凌晨3時許，發生彰化縣竹塘鄉○○街賭場遭強盜案。                                               │
├────────────────────┬──────────┬──┬─────────────────┤
│0000000000丙○○→發話→0000000000      │0000-00-00T03:25:37 │0   │江：彰化縣北斗鎮○○里○○街66號  │
│                                        │                    │    │    4F頂                          │
└────────────────────┴──────────┴──┴─────────────────┘
  (三)戊○○於強盜行動前，曾於98年3月2日13時17分、16時51
    分、19時46分三度撥打電話向0000000000不明男子商借槍枝
    ，談話中均以「車」指手槍，以「小孩子」指子彈，但最後
    該男子說手槍已經拿去抵押五萬元，所以無法出借。戊○○
    又於98年3月2日19時21分、19時24分、19時59分、20時6分
    連絡己○○參與強盜案，通話中並以「都一樣都是賺錢啦」
    「欠很多」「你有沒有決定要下來玩」「北斗啦!是麻將
    1000的」等暗語說明此行要去強盜麻將賭場；戊○○另以「
    那你要帶的要帶」提醒己○○要帶槍枝火力。戊○○另於同
    日17時33分連絡子○○「你們也該出門了，等一下要工作了
    。」所以戊○○在事前強盜計畫中，已可證明是居於主要策
    劃地位。被告（兼證人）丁○○於本院審理中另證稱：「（
    98年3月3日強盜北斗賭場是何人規劃的？）那時候被通緝，
    我們都在一起，我們一起討論，子○○、我及戊○○在雲林
    二崙戊○○的租屋處討論。本來想要去賭場借錢，因為我是
    槍砲案通緝，我隨身帶著槍枝。」「己○○是我叫戊○○打
    電話叫他來的。」等語（審理筆錄第15頁），可知戊○○、
    丁○○、子○○三人均是強盜案主要策劃者，己○○是應邀
    參與強盜案之人。
  (四)丙○○雖然矢口否認與北斗強盜案有何關聯，然查：
  1.戊○○曾經向丙○○探詢過何處賭場可下手之消息，丙○○
    與戊○○曾經明白地在下列98年2月27日電話中討論，丙○○還稱「賭場已經快結束，又不一定沒有錢」「我昨天有去
    看三個場所」等情。被告丙○○對於被告丁○○、戊○○等
    人計畫強盜賭場，必定知情。
┌────────────────────┬──────────┐
│通聯者                                  │通話時間起點        │
├────────────────────┼──────────┤
│0000000000戊○○→發話→0000000000丙○○│0000-00-00 00:06:21 │
│李：喂，一起的兄弟，我們到了再打給你    │                    │
│江：沒關係，但是現在賭場已經快結束了，剛│                    │
│    剛小雨有打電話給我，我有繞過去，已經│                    │
│    快結束                              │                    │
│李：賭場已經快結束，沒關係              │                    │
│江：但是沒有了那個賭場，很可惜          │                    │
│李：不會啦！賭場已經快結束，又不一定沒有│                    │
│    錢                                  │                    │
│江：我剛剛就從我們這裡繞過去看...       │                    │
│李：一般要有二個人，你聽懂了嗎？像這一個│                    │
│    場所沒有了，就換下一個場所，到了再講│                    │
│江：我昨天有去看三個場所                │                    │
│李：我就看比較好再...晚上這賭場快結束就 │                    │
│    不要了，另外那二個賭場看看。        │                    │
│江：我現在人在我租屋處，竹塘鄉○○路一直│                    │
│    走過自強大橋下來這裡                │                    │
│李：在檳榔攤油車那裡                    │                    │
│（0000000000號警卷第79頁）              │                    │
└────────────────────┴──────────┘
  2.北斗賭場強盜案完成後，丁○○持用戊○○之手機，於98年
    3月3日凌晨2時23分向丙○○抱怨說「那怎麼只有一桌而已
    」，丙○○回答「我跟你說已經幾點了，早一點就有二桌。
    」，可知丙○○事先確實向丁○○、戊○○等人通報北斗賭
    場規模是二桌，此可對照戊○○於前一日（2日）19時24分
    與己○○通話譯文中，李建華向己○○介紹此行強盜目標「
    北斗啦!是麻將1000的」「是二桌的啦」，可知戊○○、丁○○對北斗賭場之認知應係自被告丙○○而來。而丙○○深
    夜不在自家休息，反而98年3月3日凌晨1時許從雲林縣二崙
    鄉出發，2 時許出現在北斗，刻意前往北斗地區，動機應係
    在配合戊○○等人強盜計畫。
  3.上述98年3月3日凌晨2時23分丁○○與丙○○之通話中，丁○○說「我們要過去你的故鄉二林」，待丁○○同日2時53
    分到達二林後，丁○○另以下列2時53分電話詢問為何二林
    現場外面有那麼多人在把風，丙○○還回答「應該是沒關係
    」，可知丁○○等人原本有另一個強盜二林賭場之打算，此
    參照上述98年3月2日19時24分戊○○與己○○之通話中，戊○○向己○○介紹此行「還有一場在二林鎮」，己○○回答
    「啊?還有二林，搞那麼多!」，可知下列2時53分丁○○在
    二林賭場外以手機聯絡丙○○之通話，確實正在觀察環境，
    猶豫是否要強盜二林賭場。被告戊○○、丁○○於本院審理
    中，均以證人身分具結稱：離開北斗後確實又去二林等語（
    見本院審理筆錄第18、24頁），然從下列譯文顯示，丁○○
    在賭場外見到有人把風，與丙○○通話後即打消念頭，故二
    林強盜案件雖未起訴，但仍足以作為丙○○對北斗強盜案件
    確實知情之證據。
┌────────────────────┬─────┬─────┐
│通聯者                                  │時間      │基地台位置│
├────────────────────┼─────┼─────┤
│0000000000（丁○○持用戊○○之電話）    │0000-00-00│李：二林鎮│
│               →發話→0000000000丙○○ │02:53:08  │斗苑路五段│
│江：喂                                  │起60秒    │149號     │
│李：喂，你人有在這裡嗎？                │          │          │
│江：我沒有                              │          │          │
│李：斜對面那麼多人，是不是在照水（指：把│          │          │
│    風）                                │          │          │
│江：那個我不知道，我沒有跟他們接觸過    │          │          │
│李：這都是開320車子的兄弟人             │          │          │
│江：這都年紀較長的人，現在比較沒有在外面│          │          │
│    混了                                │          │          │
│李：那應該跟斜對面那些沒關係吧          │          │          │
│江：應該是沒關係                        │          │          │
│李：這樣而已喔！                        │          │          │
│江：好                                  │          │          │
│（0000000000號警卷第10頁）              │          │          │
└────────────────────┴─────┴─────┘
  4.被告丙○○雖然於本院審理中辯稱：我以為丁○○要去打麻
    將，我才與他有譯文中之對話云云（審理筆錄第43頁）。然
    而假如丁○○去賭場目的是要打麻將，何必問二林賭場門口
    有沒有人把風？反正進去賭場把玩就是了，而且北斗賭場有
    一桌或二桌又如何？反正丁○○一個人一次只能湊四個人打
    一桌，一個人也不可能可以同時打二桌、三桌麻將。可知丙○○所辯解均難採信。又佐以下列譯文，戊○○等人在完成
    強盜行為後，隨即與丙○○相約，要前往丙○○雲林二崙住
    處分贓：
┌────────────────────┬──────────┬────────┐
│通聯者                                  │時間                │基地台位置      │
├────────────────────┼──────────┼────────┤
│0000000000丁○○持用戊○○手機          │0000-00-00 00:51:26 │李：雲林縣二崙鄉│
│                →發話→0000000000丙○○│           起17秒   │    楊賢村12鄰楊│
│李：喂，你有在家嗎？                    │                    │    賢路99-3號  │
│江：沒有！                              │                    │                │
│李：是不是回來一下                      │                    │                │
│江：好                                  │                    │                │
│（0000000000號警卷第10頁）              │                    │                │
│0000000000丙○○→發話→0000000000戊○○│0000-00-00 00:15:20 │江：彰化縣北斗鎮│
│                                        │           0秒未接通│    光復里地政路│
│                                        │                    │    400號7F頂   │
│0000000000丁○○持用戊○○手機          │0000-00-00 00:16:17 │李:雲林縣二崙鄉 │
│                →發話→0000000000丙○○│           起12秒   │   文化路502號2F│
│李：喂                                  │                    │                │
│江：怎麼還沒到                          │                    │                │
│李：有，已經在路上了                    │                    │                │
│江：我們已經休息一下子了                │                    │                │
│李：喔!好!快一點                        │                    │                │
│（補充譯文）                            │                    │                │
│                                        │                    │                │
│0000000000←受話←0000000000丙○○      │0000-00-00 00:17:44 │江：雲林縣二崙鄉│
│                                        │           起7秒    │    油車村山子門│
│                                        │                    │    9之9號3F頂  │
└────────────────────┴──────────┴────────┘
    丙○○接獲戊○○通知後，隨即趕回雲林二崙租處，證人（
    共犯）己○○於本院審理中結證稱：「（第二次得手之後如
    何處理？）我們去丙○○家泡茶，我們在那邊等天亮。因為
    我們都是通緝犯，怕晚上出門風險大，天亮之後，他們載我
    去北斗牽車，我開車回去南投。（你有去汽車旅館休息嗎？
    ）他們有去，我沒有進去，我趕回去南投。（你們去丙○○
    家泡茶之外，還有做什麼？）只有泡茶。我們在他家門口等
    很久，結果他就回來了。我們只有泡茶聊天。（何時分錢？
    ）我在車上有分到錢，在泡茶時也有分到錢。（丙○○有看
    到你們在分錢？）他有看到，他不知道那是什麼錢。」等語
    （審理筆錄第28頁）。證人（共犯）丁○○於本院審理中結
    證稱：「（你們到二崙丙○○的家做什麼？）泡茶。（錢在
    哪裡分的？）在丙○○家裡分錢，他也知道我們在分錢。但
    是他沒有分到錢，而且他也不知道我們分的錢是什麼錢。（
    你們分完錢之後做什麼？）我們去汽車旅館，被告己○○好
    像開車回南投。」等語（審理筆錄第18頁），雖然丁○○、
    己○○均稱丙○○不知道分的錢是強盜贓款云云，然仍一致
    供述確實在丙○○租處分錢（分贓款）。證人（共犯）戊○○亦於98年10月2日檢察官偵訊中結證稱：確實在丙○○租
    處分贓等語（見98年度偵字第2883號卷第265頁），而且丁○○連續二通電話催促丙○○回來，可知丁○○一夥人強盜
    後急著跟丙○○見面談話，此證據明顯不利於被告丙○○。
  5.從98年2月27日譯文內容，及丁○○強盜北斗賭場後，立即
    向丙○○抱怨賭桌只有一桌，並在二林另一賭場外打電話問
    丙○○現場是否有兄弟把風，而且當天凌晨丙○○刻意不在
    雲林二崙租處休息，反而深夜前往北斗鎮附近活動等，種種
    不利丙○○之事證，足證丙○○對於強盜北斗賭場一事，事
    前事後均知情，且有提供北斗賭場訊息之幫助行為。
  (五)戊○○強盜時所使用之仿GLOCK改造手槍（槍枝管制編號000
    0000000號）、子彈具殺傷力，已如前述。己○○強盜時所
    持槍枝兇器，亦經彰化縣警察局和美分局於98年3月18日在
    己○○位在南投縣鹿谷鄉○○路○段129號住所執行搜索時
    ，扣得上述槍枝1支（含滾筒彈匣一個、槍枝管制編號00000
    00000號）、子彈113顆，另有第二個滾筒彈匣無法使用。該
    槍枝外型類似滾筒式衝鋒槍，然經三度鑑定，應屬於口徑
    9MM之制式「半自動手槍」，非屬「衝鋒槍」，鑑定如下:
  1.內政部警政署刑事警察局刑鑑字第0980038388號鑑驗書（本
    院98年度重訴字第8號卷第26頁以下，已影印附本院卷二第
    81頁）：「送鑑衝鋒槍一支（槍枝管制編號0000000000 ）
    ，認係口徑9MM制式半自動手槍，為美國CALICO廠LIBBERTY
    III型，槍號為B000275，槍管內具壹拾條右旋來復線，擊發
    功能正常，可供擊發同口徑制式子彈使用，認具殺傷力。」
    「送鑑子彈113顆，認均係口徑9MM制式子彈，採樣37顆試射
    ，可擊發，認均具殺傷力。」「送鑑滾筒彈匣一個，認係制
    式金屬彈匣，經檢視，欠缺托彈板，依現狀，無法供裝填子
    彈使用。」
  2.內政部內授警字第0980871116號函：（本院98年度重訴字第
    8號卷第72頁以下，已影印附本院卷二第85頁）「送鑑滾筒
    彈匣一個，認係制式金屬彈匣，惟缺托彈版，無法供裝填子
    彈使用，依現狀該彈匣非經加工、修復不能再供組成槍砲，
    審認非屬本部86年11月24日台（86）內警字第8670683號公
    告中管制之槍砲主要組成零件。」。
  3.內政部警政署刑事警察局98年8月25日刑鑑字第0980112679
    號函覆（本院98年度重訴字第8號卷第103頁以下，已影印附
    本院卷二第87頁）：「有關己○○擄人勒贖等按證物中之送
    鑑槍枝（槍枝管制編號0000000000），前經本局鑑定結果，
    為美國CALICO廠LIBERTYIII型口徑9MM之制式『半自動手槍』
    ，非屬『衝鋒槍』。」
    被告戊○○等人係因為知悉被告己○○有強大火力，才邀約
    己○○加入強盜犯行，而己○○面對可能有黑道份子圍事的
    賭場，必定一併攜帶上述制式子彈113顆、功能正常之滾筒
    彈匣同行，才是合理之情狀。
  (六)關於北斗賭場被強盜過程，證人（被害人）壬○○、辛○○
    於98年3月9日、20日之警訊筆錄中，均證稱：渠等共4-5人
    遭四名蒙面歹徒持兇器脅迫面壁站好，被迫將全部財物交出
    ，歹徒一共四人，其中一人持烏茲衝鋒長槍、一人持開山刀
    ，二人持手槍等情（北警分偵字第0980005467號警卷第181-
    189頁）。另關於彰化縣竹塘鄉○○街賭場遭強盜過程，證
    人（被害人）癸○○、庚○○、卯○○、寅○○及巳○○於
    警詢時，均證述：渠等在打麻將時，突然有四名歹徒持兇器
    衝進來，喝令渠等起立面壁，歹徒並對渠等搜身，並將渠等
    趕到屋子最後面的廁所，命令渠等自己將廁所門關起來，待
    十餘分鐘後渠等確定歹徒離去後，渠等才敢出來等情。至於
    歹徒所持兇器，證人巳○○證稱是一支長槍、二把短槍，其
    餘證人癸○○、寅○○、卯○○、庚○○均證稱只知道有長
    槍、短槍，但數目及有無刀械並不清楚等語（芳苑分局0000
    000000號警卷第88-99、104-107、132-135頁）。綜合以上
    北斗賭場、竹塘賭場證人之陳述，並無證人證述其見到二支
    長槍。而本案已到案之被告己○○自白持滾筒衝鋒槍（實為
    半自動手槍）、被告戊○○自白持改造仿GLOCK手槍，均有
    扣案槍枝可證。被告丁○○自白持開山刀強盜，開山刀已經
    丟棄等語（98年度偵字第2883號卷第141頁、審理筆錄第21
    頁）。上述三人之自白均核與被害人所證述內容相符，然究
    竟除了子○○可能是到現場之第四名共犯外，有無第五名共
    犯到現場參與強盜犯行？被告等人於警偵訊中或稱有該第五
    人持雙管長槍（即扣案不具殺傷力之編號0000000000號雙管
    獵槍）犯案，然被告戊○○、丁○○、己○○在本院均陳稱
    ：並無該第五人到現場，也沒有人持上開雙管獵槍前往強盜
    等語，故而被告等人先前於警偵訊中所述第五個人持雙管獵
    槍乙節，卻乏積極證據證明。而98年3月22日在丁○○竊得
    之6806-NE號白色馬自達贓車上，查獲一把雙管獵槍，經內
    政部警政署刑事警察局鑑定，以該局98年5月4日刑鑑字第
    0980044367號鑑定書表示：槍枝管制編號0000000000僅係槍
    管暢通之金屬槍管、槍管護木及金屬槍身等零件，並無殺傷
    力（見98年度偵字第2883號卷第165-166頁）。因此，盜匪
    有無必要持一支不能擊發之槍枝作勢強盜賭場，實有疑問，
    且本案並無被害人證述見到二支以上長槍。此部分共犯人數
    滋生疑義，然到場之共犯人數越多，對法益之危害越大，被
    告之罪責越大。罪疑惟輕，當認定並無該第五個不詳男子持
    雙管獵槍之事實，故應認定被害人（證人）所見：持不明手
    槍之第四個歹徒，應係未到案之共犯子○○。
  (七)按所謂持有，非必親自持有，如以共同犯罪之意思，事先具
    有犯意合致，而由其中一人實施，即有共同犯罪之存在。本
    件被告丁○○原本即持有一把仿GLOCK改造手槍（編號00000
    00000號）子彈，由戊○○寄藏保管之，但其二人擔心火力
    不足，才邀約火力強大的共犯己○○加入，雖然強盜過程是
    被告戊○○手持仿GLOCK改造手槍（編號0000000000號）及
    子彈為兇器，被告己○○持自己原本所有之半自動手槍（即
    起訴書所稱滾筒式衝鋒槍，編號00000000000號）及子彈為
    兇器，惟被告戊○○、丁○○、己○○、子○○既然均在場
    共同實行強盜犯行，共同正犯間以行為分擔相互利用，自應
    共負持有改造手槍、制式半自動手槍、子彈等罪責。而戊○○、丁○○持有或寄藏改造手槍子彈之犯罪時間、己○○持
    有半自動手槍子彈之犯罪時間，均早在98年3月3日強盜犯罪
    時間很久之前，持有槍彈為繼續犯，以持有之始為犯罪時間
    起點，不容分割為二個持槍犯行，因此當應認定：被告戊○○、丁○○加入被告己○○持有制式半自動手槍子彈之犯意
    ，形成共同持有之犯意聯絡；而被告己○○加入被告丁○○
    、戊○○持有改造手槍子彈之犯意（按：持有為低度行為，
    寄藏為高度行為，戊○○雖寄藏但仍有持有之犯意），形成
    共同持有之犯意聯絡。
  (八)綜上所述，被告戊○○、丁○○、己○○上開加重強盜犯行
    ；被告戊○○、丁○○上開共同持有制式半自動手槍、子彈
    之犯行；被告己○○上開共同持有改造手槍、子彈之犯行；
    被告丙○○幫助加重強盜（僅指北斗賭場部分），事證均已
    明確，犯行均堪以認定，應依法論科。
五、竊盜6806-NE號自小客車及偽造車牌部分，認定事實之證據
    及理由：
  (一)被告丁○○於警偵訊之陳述，及本院審理中對上述事實均白
    承認。
  (二)證人即被害人（6806-NE車主）乙○○於98年3月22日警訊筆
    錄之陳述、98年3月24日警訊筆錄、6806-NE號自小客車贓物
    認領保管單（北警分偵字第0980005467號警卷第23-25頁、
    第195-197頁）。
  (三)證人丑○○（銀色馬自達、真正1425-NF車牌使用人）於98
    年3月22日警訊筆錄之陳述、及行照影本、真正1425-NF 、
    銀色馬自達車輛照片（同上警卷第199-200頁、第18頁）。
  (四)在6806-NE號自小客車上採獲指紋二枚，經送指紋比對，經
    內政部警政署刑事警察局98年4月24日刑紋字第0980044977
    號鑑驗書（98年度偵字第2883號卷第177頁）：經比對確認
    結果，編號17指紋，與所提供特定對象本局檔存丁○○指紋
    卡之右中指指紋相符。
  (五)扣案之偽造車牌號碼1425-NF號車牌2面（照片見北警分偵字
    第0980005467號警卷第17頁）。
  (六)98年3月22日08時30分在員林鎮○○路○段55號前，尋獲6806
    -NE小客車（白色、馬自達）、及所懸掛偽造之車牌號碼142
    5-NF號車牌2面照片12張（北警分偵字第0980005467號警卷
    第16-21頁）
  (七)查獲失竊6806-NE號車輛過程之警察職務報告書（同上警卷
    第22頁）。
  (八)綜上所述，被告丁○○共同竊盜、行使特種文書之犯行，事
    證明確，犯行均堪以認定，應依法論科。
六、丙○○持有改造手槍部分，認定事實之證據及理由：
  (一)被告丙○○於警偵訊，本院審理中，均自白持有改造手槍、
    子彈犯行。
  (二)警方98年3月25日15時45分，搜索彰化縣二林鎮○○○街2號
    4樓之5丙○○及女友同住之處所，發現並扣案之改造手槍1
    支（槍枝管制編號0000000000號）彈匣1個、子彈10顆，經
    送內政部警政署刑事警察局鑑定，該局以98年4月15日刑鑑
    字第0980044371號鑑驗書1份（98年度偵字第2883號卷第103
    頁）函覆稱：「1.送鑑手槍1支（槍枝管制編號0000000000
    ），認係改造手槍，由仿BERETTA廠92FS型半自動手槍製造
    之槍枝，換裝土造金屬槍管而成，擊發功能正常，可供擊發
    商用子彈使用，認具殺傷力。2.送鑑子彈10顆，鑑定情形如
    下：8顆，認均係口徑9mm制式子彈，採樣3顆試射，可擊
    發，認均具殺傷力。1顆，認係口徑9mm制式子彈，彈底具
    撞擊痕跡，經試射，可擊發，認具殺傷力。1顆，認係非
    制式子彈，由金屬彈殼組合直徑8.9mm金屬彈頭而成，經試
    射，可擊發，認具殺傷力。」。
  (三)98年3月25日15時45分搜索彰化縣二林鎮○○○街2號4樓之5
    現場之照片（芳苑分局0000000000號警卷第109-111頁）、
    搜索扣押筆錄（同上警卷第113-123頁）、槍枝照片（北警
    分偵字第0980005467號卷第125頁）。
  (四)綜上所述，被告丙○○持有改造手槍、子彈之犯行，事證均
    已明確，犯行均堪以認定，應依法論科。
七、論罪科刑：
  (一)所犯罪名及罪數:
  1.戊○○寄藏改造手槍（編號0000000000號）、子彈部分：
    按槍砲彈藥刀械管制條例第8條第4項係將「持有」與「寄藏
    」為分別之處罰規定，則單純之「持有」，固不包括「寄藏
    」，但「寄藏」之受人委託代為保管，其保管之本身所為之
    「持有」，既係「寄藏」之當然結果，法律上自宜僅就「寄
    藏」行為為包括之評價，不應另就「持有」予以論罪（最高
    法院74年臺上字第3400號判例意旨參照）。又槍砲彈藥刀械
    管制條例第8條第4項之「寄藏」與「持有」，均係將物置於
    自己實力支配之下，僅寄藏必先有他人之持有行為，而後始
    為之受寄代藏而已，至其藏放時間之長短及有無其他目的，
    並不影響該已成立之罪責（最高法院92年度臺上字第3709
    號判決意旨參考）。核被告戊○○所為，係犯槍砲彈藥刀械
    管制條例第8條第4項非法寄藏可發射子彈具有殺傷力之改造
    手槍罪、同條例第12條第4項非法寄藏子彈罪。被告戊○○
    係以單一行為，同時犯上開二罪，為想像競合犯，應從較重
    非法寄藏可發射子彈具有殺傷力之改造手槍罪論處。起訴書
    認被告戊○○係犯「持有」改造手槍、子彈罪名（見起訴書
    第15頁倒數11-12行），起訴見解尚有誤會，但仍與應適用
    之「寄藏」罪名屬於同一法條，並無變更法條問題。
  2.共同竊盜NT-9766號自小客車部分：
    按刑法第321條第1項第3款之攜帶兇器竊盜罪，係以行為人
    攜帶兇器竊盜為其加重條件，此所謂兇器，其種類並無限制
    ，凡客觀上足對人之生命、身體、安全構成威脅，具有危險
    性之兇器均屬之，且祇須行竊時攜帶此種具有危險性之兇器
    為已足，並不以攜帶之初有行兇之意圖為必要。螺絲起子為
    足以殺傷人生命、身體之器械，顯為具有危險性之兇器，最
    高法院著有79年度台上字第5253號判例。本件被告戊○○、
    己○○、丁○○、子○○等人持以行竊之磨尖六角扳手共二
    支，其中戊○○自備使用之第一支扳手已經扣案（即本院98
    年度易字第459號判決之扣案物，98年度保字第660號），外
    觀尖銳且為鐵製，既能插入鑰匙孔轉動，質地堅硬，自足以
    傷害人之身體及危害人之生命，顯具有危險性，應認係兇器
    。又刑法第321條第1項第4款所謂「結夥3人以上竊盜」，係
    指行竊之共同正犯有3人以上而言，而依司法院大法院官會
    議釋字第109號解釋，如以自己共同犯罪之意思，事先同謀
    ，而推由其中一部分人實施犯罪之行為者，均為共同正犯，
    故如3人以上均以自己共同竊盜之意思，事先同謀，而推由
    其中一部分人下手行竊者，縱令其餘之人未下手行竊，在旁
    觀看把風，然把風當然亦屬分擔行為之一部，該3人以上既
    均為行竊之共同正犯，自仍應成立結夥3人以上竊盜罪，此
    有最高法院73年度台上字第4981號、76年度台上字第6676號
    裁判足參。是核被告戊○○、丁○○、己○○與通緝中共犯
    子○○等人以二支六角扳手竊取車號NT-9766號車輛之犯行
    ，係犯刑法第321條第1項第3、4款之結夥3人以上攜帶兇器
    竊盜罪。
  3.強盜北斗賭場部分：
  (1)按刑法上所謂兇器，其種類並無限制已如前述。查被告等人
    持前揭強盜犯行所用之槍枝，具有殺傷力，開山刀雖未扣案
    ，但至少為金屬所製，質地堅硬，依其重量、材質及使用方
    式，應足以對於人之身體安全產生危害。至於證人（被害人
    ）所見一把不詳手槍，該未扣案無法鑑定具有殺傷力，但在
    客觀上至少可以重擊被害人，顯足以對人之身體構成威脅，
    而係屬具有危險性之兇器無訛。又按未經許可持有手槍，其
    持有之繼續，為行為之繼續，亦即一經持有手槍，罪已成立
    ，但其犯罪完結須俟持有行為終了時為止，最高法院98年臺
    上字第340號判決意旨可資參照。被告戊○○、丁○○、己○○強盜北斗賭場部分，係犯刑法第330條第1項之結夥三人
    以上攜帶兇器強盜罪。又係以一強暴、脅迫方式，至使壬○○、辛○○等4-5名被害人不能抗拒，而強取各件被害人之
    財物而得逞，均係以一行為侵害2個以上之法益，同時觸犯
    數個刑法第330條第1項之結夥三人以上攜帶兇器強盜罪，為
    同種想像競合犯，應依刑法第55條之規定，僅論以一個結夥
    三人以上攜帶兇器強盜罪處。
  (2)被告丁○○於偵查中自白稱：前於不詳時間在溪湖買進改造
    GLOCK手槍（槍枝管制編號0000000000）（98年10月7日偵訊
    筆錄，見98年度偵字第2883號卷第276頁），另於本院審理
    中稱係98年1月份借給戊○○等語，故被告戊○○係自98年1
    月間起犯寄藏改造手槍罪，已認定如前。被告丁○○、戊○○持有、寄藏改造手槍罪，與98年3月3日之強盜行，犯罪時
    間相距已遠，為數罪併罰關係。然被告戊○○、丁○○所犯
    共同持有制式半自動手槍（即己○○之編號0000000000號槍
    枝）部分，通話譯文可證明己○○於98年3月2日21時22分以
    後才攜帶半自動手槍前去與戊○○、丁○○會合，強盜時間
    又為98年3月3日2時15分許，相距不到五小時，按「行為人
    為犯特定罪而持有槍、彈，並於持有槍、彈後即緊密實行該
    特定犯罪，雖其持有槍、彈之時地與犯特定罪之時地，在自
    然意義上非完全一致，然2者仍有部分合致，且犯罪目的單
    一，依一般社會通念，認應評價為1罪方符合刑罰公平原則
    ，如予數罪併罰，反有過度處罰之疑，與人民法律感情亦未
    契合；是於牽連犯廢除後，適度擴張1行為概念，認此情形
    為1行為觸犯數罪名之想像競合犯，方屬適當」（最高法院
    97年度臺上字第1880號判決參照）。核被告戊○○、丁○○
    加入己○○未經許可持有制式半自動手槍、子彈犯罪之所為
    ，均犯槍砲彈藥刀械管制條例第7條第4項未經許可持有制式
    手槍罪、同條例第12條第4項未經許可持有子彈罪。與上述
    結夥三人攜帶兇器強盜罪（指北斗賭場部分），係一行為觸
    犯數罪名，為想像競合犯，應依刑法第55條之規定，從一重
    罪即加重強盜罪論斷。
  (3)同理，己○○加入丁○○、戊○○未經許可持有該造手槍、
    子彈犯罪（按：持有為低度行為、寄藏為高度行為，戊○○
    雖犯寄藏罪名，但仍有持有犯意）之所為，係犯槍砲彈藥刀
    械管制條例第8條第4項非法持有可發射子彈具有殺傷力之改
    造手槍罪、同條例第12條第4項非法持有子彈罪。與上述結
    夥三人攜帶兇器強盜罪（指北斗賭場部分），係一行為觸犯
    數罪名，為想像競合犯，應依刑法第55條之規定，從一重罪
    即加重強盜罪論斷。
  (4)被告丙○○就北斗賭場之加重強盜犯行，係基於幫助之意思
    ，參與構成要件以外之行為，為幫助犯。核其所為，係犯刑
    法第30條第1項、第330條第1項之幫助結夥三人以上攜帶兇
    器強盜罪。公訴人雖認被告丙○○與被告戊○○、丁○○、
    己○○、子○○之間，具有犯意聯絡及行為分擔，而以共同
    正犯起訴，惟並無證據顯示被告丙○○分得贓款，丙○○本
    人亦未親臨北斗賭場實行強盜，現有證據僅得證明被告丙○○報點提供消息，應係基於幫助戊○○等4人犯罪之意思，
    實行構成要件以外之行為，是應依刑法第330條第1項之幫助
    犯而非共同正犯論科。
  4.強盜竹塘賭場部分：
  (1)被告戊○○、丁○○、己○○等係以一強暴、脅迫方式至使
    庚○○、卯○○、癸○○、寅○○、巳○○等被害人不能抗
    拒，而強取各件被害人之財物而得逞，均係以一行為侵害2
    個以上之法益，同時觸犯數個刑法第330條第1項之結夥三人
    以上攜帶兇器強盜罪，為想像競合犯，應依刑法第55條之規
    定，從一重之結夥三人以上攜帶兇器強盜罪處。
  (2)強盜竹塘賭場時間為98年3月3日凌晨3時許，距離被告戊○○、丁○○共同持有制式半自動手槍犯罪時間起點前一日21
    時許，相差約6個小時。而持有槍枝為繼續犯，被告戊○○
    、丁○○共同持有制式半自動手槍之犯行已經與前述強盜北
    斗賭場之強盜罪，因想像競合關係被評價過，自不能在此重
    複論罪，否則即有重複評價問題。而被告戊○○、丁○○、
    己○○先後強盜北斗、竹塘二家賭場，因犯意各別、犯罪時
    間不同、地點相距數十公里，被害人亦不相同，本為數罪併
    罰關係，不能因為持用相同兇器而被包括認定為僅有單一犯
    行，故強盜北斗、竹塘賭場之不同犯行，應予數罪併罰。
  (3)同理，被告己○○共同持有仿GLOCK改造手槍之罪名，已經
    在前次強盜北斗賭場犯罪中被評價過，於此不能重複評價，
    被告己○○僅能論以一個結夥三人以上攜帶兇器強盜罪。
  5.丁○○竊盜6806-NE號自小客車、偽造1425-NF車牌部分:
    按「共謀共同正犯」係以自己共同犯罪之意思，事先同謀而
    僅由其中一部分人實行犯罪行為，其未下手實行之人亦論以
    共同正犯。「共謀共同正犯」應對其他「實施正犯」所為之
    犯罪行為負全部責任。再按汽車牌照為公路監理機關所發給
    ，固具有公文書性質，惟依道路交通安全規則第12條（舊）
    規定，汽車牌照僅為行車之許可憑證，自屬於刑法第212條
    所列特許證之一種。對變造汽車牌照，即無依同法第211條
    之變造公文書罪論處之餘地，最高法院亦著有63年度台上字
    第1550號判例。核被告丁○○所為，係犯刑法第320條第1項
    之竊盜罪、刑法第216 條、第212條之行使偽造特種文書罪
    。又其偽造特種文書之低度行為，為行使偽造特種文書之高
    度所為所吸收，不另論罪。
  6.丙○○持有改造手槍（編號0000000000號）、子彈部分:
    核被告丙○○所為，係犯槍砲彈藥刀械管制條例第8條第4項
    非法持有可發射子彈具有殺傷力之改造手槍罪、同條例第
    12條第4項非法持有子彈罪。被告係以單一行為，同時犯上
    開二罪，為想像競合犯，應從較重非法持有可發射子彈具有
    殺傷力之改造手槍罪論處。
  (二)被告戊○○、丁○○、己○○，與未到案之子○○，就行
    竊NT-9766號自小客車之結夥三人以上攜帶兇器竊盜罪名，
    互有犯意聯絡及行為分擔，均為共同正犯。被告戊○○、
    丁○○、己○○，與未到案之子○○，就兩次結夥三人以上
    攜帶兇器強盜罪，互有犯意聯絡及行為分擔，均為共同正犯
    。被告戊○○、丁○○、己○○，與未到案之子○○等四
    人，自98年3月2日21時許在北斗鎮共乘丁○○所駕駛DG-506
    0號自小客車起，至翌日（3日）凌晨天亮後，在雲林縣土庫
    鎮御品園汽車旅館前分手為止，這段期間共同持有仿GLOCK
    改造手槍、制式半自動手槍、子彈等罪名，互有犯意聯絡及
    行為分擔，均為共同正犯。丁○○與綽號「阿強」不詳姓
    名成年男子，就行竊6806-NE號自小客車之竊盜罪，事前有
    犯意聯絡，且推由「阿強」實施犯罪行為，主謀者丁○○並
    未下手實施犯罪，依司法院大法官會議釋字第109號解釋，
    屬共謀共同正犯。
  (三)罪數：
  1.被告戊○○所犯上開結夥三人以上攜帶兇器竊盜罪、未經許
    可寄藏改造手槍罪、二次結夥三人以上攜帶兇器強盜罪等4
    罪間，犯意各別，行為互異，應分論併罰。
  2.被告丁○○所犯上開結夥三人以上攜帶兇器竊盜罪、二次結
    夥三人以上攜帶兇器強盜罪、竊盜罪、行使特種文書罪等5
    罪間，犯意各別，行為互異，應分論併罰。
  3.被告己○○所犯上開結夥三人以上攜帶兇器竊盜罪、二次結
    夥三人以上攜帶兇器強盜罪等3罪間，犯意各別，行為互異
    ，應分論併罰。
  4.被告丙○○所犯上開幫助結夥三人以上攜帶兇器強盜罪、未
    經許可持有改造手槍等2罪間，犯意各別，行為互異，應分
    論併罰。
  (四)加重減輕：
  1.被告戊○○有如事實欄一之前科執行記錄，其於有期徒刑執
    行完畢後，五年以內故意再犯本件有期徒刑以上之罪，為累
    犯，均應依刑法第47條第1項之規定加重其刑。
  2.最高法院26年渝上字第1839號判例：「刑法第62條所謂未發
    覺之罪，凡有搜查權之官吏，不知有犯罪之事實，或雖知有
    犯罪事實，而不知犯罪人為何人者，均屬之」，因戊○○之
    行動電話遭監聽，於98年3月3日強盜案後知悉戊○○觸犯上
    情，被害人壬○○係於98年3月9日才報案，而在監聽譯文中
    ，戊○○通話對象0000000000手機，申設人為「林錦城」，
    縱然監聽到譯文中有綽號「眼鏡仔」犯案，未必知悉是己○○本人強盜。98年3月19日己○○因另案落網時，於警方尚
    未查悉「眼鏡仔」真實身分時，主動向警方自首98年3月3日
    與戊○○等人共持改造手槍二次強盜賭場之犯行，而接受裁
    判等情，有98年3月19日、20日之警訊筆錄可證。被告己○○於上開犯罪未發覺前，就所犯上開共持改造手槍、強盜犯
    行自首並接受裁判，依刑法第62條前段規定，就該自首部分
    均得減輕其刑。
  3.丙○○僅為幫助犯，應依刑法第30條第2項之規定，依正犯
    之刑度，減輕其刑。
  (五)爰審酌：被告戊○○等人強盜犯罪計畫周詳、分工縝密，其
    等犯罪期間對於被害人造成之恐懼、驚嚇程度甚鉅，強盜金
    額並非輕微，且被告戊○○、丁○○邀集己○○參與作案，
    主導犯罪計畫之實現，惡性重大，惟其對於強盜案之被害人
    未施以虐待，亦應予斟酌，另參酌被告戊○○、丁○○等人
    竊取車輛之動機、方式，對被害人所造成之危害，及被告戊○○、丙○○寄藏持有改造手槍、子彈，對社會治安之潛在
    危害非輕，暨偽造、行使假車牌，損害公路監理機關對於車
    籍管理之正確性，及損害真正車牌號碼車主之權益，企圖逃
    避警方查緝等犯罪動機、情節，及被告丙○○否認幫助強盜
    犯罪、被告丁○○、己○○否認共同竊盜外，被告對於大部
    分犯行均坦白承認之犯後態度、其智識程度、素行紀錄等一
    切情狀，量處如【附表1-4】所示之刑，罰金部分諭知易服
    勞役之折算標準，並定其應執行之刑如主文，以示儆懲。
  (六)沒收:
  1.戊○○寄藏持有之扣案改造手槍1支（槍枝管制編號000000
    0000、即98槍保字第54號）、鑑定剩餘之非制式子彈1顆（
    98彈保字第38號），均屬違禁物，應依刑法第38條第1項第1
    款規定宣告沒收。
  2.按沒收為從刑之一種，應隨主刑宣告。又共同正犯因相互間
    利用他方之行為，以遂行其犯意之實現，本於責任共同之原
    則，共同正犯應對所參與犯罪之全部事實負責，有關從刑之
    沒收部分，雖他共同正犯所得之物，亦應於其本身所處主刑
    之後，併為沒收之諭知（最高法院92年度台上字第7050號判
    決參照）。已扣案之磨尖六角扳手一支（即本院98年度易字
    第459號判決之扣案物，98年度保字第660號），為被告戊○○所有，供其行竊前揭車輛所用之物，業據被告戊○○自白
    ，應予沒收。至於子○○所持另一支六角板手，既未扣案，
    亦非違禁物，為免執行困難，不宣告沒收。
  3.本件如供強盜使用之扣案改造手槍1支（槍枝管制編號00000
    00000）、鑑定剩餘之非制式子彈1顆、制式半自動手槍1支
    （槍枝管制編號0000000000號）、鑑定剩餘制式子彈76顆、
    功能正常之滾筒彈匣1個，分係共犯丁○○、己○○等人所
    有之物，揆諸前開說明，應依刑法第38條第1項第2款之規定
    ，本於責任共同原則，在各強盜正犯所諭知主刑下宣告沒收
    。至於鑑驗中經試射後所餘彈頭、彈殼之部分，因已喪失子
    彈功能，而不再具殺傷力，已非違禁物，並非義務沒收之物
    ，故此部分不予宣告沒收。至於幫助犯並不適用上述沒收責
    任共同原理，故不在被告丙○○主刑項下宣告沒收強盜工具
    。
  4.扣案偽造之車牌號碼「1425-NF」之車牌二面，為被告丁○○所偽造，業據被告丁○○供明在卷，均應依刑法第38條第
    1項第2款之規定宣告沒收。
  5.丙○○所有之仿BERETTA廠92FS型改造手槍1支（槍枝管制編
    號0000000000、98槍保字第30號）、鑑定剩餘之口徑9mm 制
    式子彈5顆等物（98彈保字第21號），為違禁物，均應依刑
    法第38條第1項第1款規定宣告沒收。
  (七)不沒收物:
    下列扣案如【附表5】之物，無法證明與本案有何相關，或
    經鑑定非違禁物，爰不予宣告沒收。
【附表5】
┌───────┬────────────┬────────────┐
│保管號碼      │內容                    │不沒收理由              │
├───────┼────────────┼────────────┤
│98保字第826號 │丁○○之礦泉水空瓶一個、│無法證明與本案有何關連。│
│              │黑色側背袋一個、固定鉗一│                        │
│              │座、噴燈頭一支、手動加壓│                        │
│              │器一座、米色側背袋一個、│                        │
│              │改造工具一批、手持鑽磨機│                        │
│              │一支、研磨頭一包、帽子二│                        │
│              │頂、手銬二副、束帶一綑、│                        │
│              │手套一副、手機三支、手套│                        │
│              │一副、口罩一個（98年度偵│                        │
│              │字第2883號卷第94-96頁） │                        │
├───────┼────────────┼────────────┤
│98槍保字第22號│手槍半成品四支、槍管三支│僅其中撞針二支，經內政部│
│              │、滑套三支、彈匣四個、槍│98年8月19日內授警字第098│
│              │枝零組件一包、彈簧條一批│0000000號鑑定意見（98年 │
│              │、撞針四支等物（同上卷第│度偵字第2883號卷第231頁 │
│              │97頁）。                │）：「2支土造金屬撞針， │
│              │                        │審認係屬本部86年11月24  │
│              │                        │日台（86）內警字第867068│
│              │                        │ 3號公告管制之槍砲主要組│
│              │                        │成零件。」，其餘經鑑定非│
│              │                        │管制零件，然丁○○持有管│
│              │                        │制零件罪部分未經起訴，應│
│              │                        │另案起訴，或聲請違禁物單│
│              │                        │獨沒收，故不在此沒收。  │
├───────┼────────────┼────────────┤
│98槍保字第35號│丁○○空氣槍、長槍。    │經鑑定無殺傷力，且無法證│
│              │（同上卷第204頁）       │明與本案有何關連。      │
├───────┼────────────┼────────────┤
│98彈保字第25號│丁○○子彈。            │丁○○持有子彈部分業經不│
│              │（同上卷第205頁）       │起訴處分，不在本院審理範│
│              │                        │圍內，且無法證明與本案有│
│              │                        │何關連。                │
├───────┼────────────┼────────────┤
│98保字第1930號│戊○○手銬。（98年度偵字│無法證明與本案有何關連。│
│              │第6265號卷第8頁）       │                        │
└───────┴────────────┴────────────┘
八、適用法條：
  (一)刑事訴訟法第299條第1項前段。
  (二)刑法第11條前段、第28條、第320條、第321條第1項第3、4
    款、第216條、第212條、第328條第1項、第330條第1項、第
    30條第1項、同條第2項、第47條第1項、第62條、第55條、
    第42條第3項、第51條第5款、第38條第1項第1、2款，刑法
    施行法第1條之1第1項，第2項前段；槍砲彈藥刀械管制條例
    第7條第4項、第8條第4項、第12條第4項。
貳、無罪部分:
一、公訴意旨另以：被告丙○○就上述本院認定戊○○、丁○○
    、己○○強盜竹塘賭場部分，係基於共同犯意聯絡，由丙○○提供位於彰化縣竹塘鄉○○村○○街16號賭場之訊息，再
    由被告戊○○、丁○○、己○○等人前去強盜，故被告丙○○就此部分亦屬共同正犯，應論以刑法第330條第1項、第32
    8條第1項共同強盜罪嫌。
二、按犯罪事實應依證據認定之，無證據不得認定犯罪事實；又
    不能證明被告犯罪者，應諭知無罪之判決，刑事訴訟法第15
    4條第2項、第301條第1項分別定有明文。次按所謂認定犯罪
    事實之證據，係指足以認定被告確有犯罪行為之積極證據而
    言，該項證據自須適合於被告犯罪事實之認定，始得採為斷
    罪之資料；又事實之認定，應憑證據，如未能發現相當確實
    證據，或證據不足以證明，自不能以推測或擬制之方法，以
    為裁判之基礎；又認定犯罪事實所憑之證據，無論係直接證
    據或間接證據，其為訴訟上之證明，須於通常一般之人均不
    致有所懷疑，而得確信其為真實之程度者，始得據為有罪之
    認定，倘其證明尚未達到此一程度，而有合理之懷疑存在，
    復無其他調查途徑可尋，法院即應為無罪之判決，最高法院
    29年上字第3105號、40年臺上字第86號、76年臺上字第4986
    號判例著有明文。又刑事訴訟法第161條第1項規定：檢察官
    就被告官對於起訴之犯罪事實，應負提出證據及說服之犯罪
    事實，應負舉證責任，並指出證明之方法。因此，檢察實質
    舉證責任。倘其所提出之證據，不足為被告有罪之積極證明
    ，或其指出證明之方法，無從說服法院以形成被告有罪之心
    證，基於無罪推定之原則，自應為被告無罪判決之諭知（最
    高法院92年度臺上字第128號判例參照）。
三、訊據被告丙○○堅決否認與上述竹塘強盜案件有任何關連。
    且經查：在檢方對戊○○0000000000號手機進行監聽過程中
    ，僅發現被告丙○○與丁○○通話談論北斗賭場、二林賭場
    ，並未發現任何談論竹塘賭場之談話內容，被告丙○○亦否
    認參與竹塘強盜案件之任何過程，其他證人（被告）戊○○
    、丁○○、己○○等亦未曾供述被告丙○○提供任何竹塘賭
    場訊息。被告丁○○於審理中證稱：竹塘賭場是子○○提供
    的，是子○○表哥經營的等語（審理筆錄第17頁）。被告丙○○雖然曾在98年2月27日01時06分與戊○○之通話中，陳
    稱「我昨天有去看三個場所」等語，但該三個場所並無證據
    就包含竹塘賭場一處，況且98年2月27日戊○○等人計畫強
    盜虎尾賭場部分業經檢察官不起訴處分。故檢察官指訴被告
    丙○○參與竹塘賭場強盜乙事，全無任何證據可資證明，當
    為無罪之諭知。
四、適用法條：刑事訴訟法第301條第1項前段。
參、免訴部分：
一、公訴意旨另以：被告戊○○與子○○（本院通緝中）共同基
    於意圖為自己不法所有之犯意聯絡，於98年3月10日凌晨6時
    許，由子○○駕車搭載戊○○，共同前往臺中市○○區○○
    路438號前，以自備之客觀上足以對人之生命、身體、安全
    構成威脅，具有危險性而可作為兇器使用之六角扳手撬開車
    門，竊取甲○○所有之車牌號碼4826-LH號自小客車，得手
    後供戊○○代步之用，最後再將該車棄置於路旁。因認被告
    戊○○係犯刑法第321條第1項第3款之攜帶兇器加重竊盜罪
    嫌。
二、按刑事訴訟法第302條第1款規定，曾經判決確定者，應諭知
    免訴之判決。
三、上揭起訴事實，曾經被檢察官提起公訴，並經本院98年度易
    字第459號判決處有期徒刑8月，該認定犯罪事實為：「戊○○基於意圖為自己不法所有之竊盜犯意，於民國98年3月10
    日6時許，在臺中市○○區○○里○○路438號前，見甲○○
    所有之車牌號碼4826- LH號自用小客車停於該處，竟持其所
    有客觀上足以對人之生命、身體造成危險性，可作為兇器，
    已磨尖之六角扳手一支，撬開上開車輛車門加以竊取，得手
    後，隨即駕車逃逸。嗣於98年3月12日16時10分許，戊○○
    駕駛前揭贓車行經彰化縣鹿港鎮○○路333巷10弄2號前，經
    警攔查而查獲上情」。該案件98年6月1日確定，檢察官已開
    立指揮書執行，此有被告戊○○之臺灣高等法院被告全國前
    案紀錄表、電腦查詢判決書列印等附卷可證，故戊○○參與
    上述竊盜4826-LH號自小客車部分，確實已判決確定，應諭
    知免訴判決。
四、適用法律：刑事訴訟法第302條第1款。
本案經檢察官趙冠瑋到庭執行職務。
中    華    民    國    99    年    3    月    23    日
                  刑事第七庭    審判長法官  葉明松
                                法      官  郭麗萍
                                法      官  黃玉齡
以上正本證明與原本無異。
如不服本判決應於收受判決後10日內向本院提出上訴書狀，並
應敘述具體理由。其未敘述上訴理由者，應於上訴期間屆滿後
20日內向本院補提理由書(均須按他造當事人之人數附繕本)
「切勿逕送上級法院」。
告訴人或被害人對於判決如有不服具備理由請求檢察官上訴者，
其上訴期間之計算係以檢察官收受判決正本之日期為準。
中    華    民    國    99    年    3    月    23    日
                                書記官  施秀青
【附表1】戊○○所犯罪名及宣告刑
┌────┬─────┬──────────────────┐
│犯罪事實│ 所犯法條 │   罪名及宣告刑                     │
├────┼─────┼──────────────────┤
│寄藏改造│槍砲彈藥刀│戊○○非法寄藏可發射子彈具有殺傷力之│
│手槍（編│械管制條例│改造手槍，累犯，處有期徒刑肆年，併科│
│號110206│第8條第4項│罰金新臺幣陸萬元，罰金如易服勞役，以│
│4956號）│寄藏其他可│新臺幣壹仟元折算壹日，扣案改造手槍壹│
│、子彈部│發射子彈槍│支（槍枝管制編號0000000000號、含彈匣│
│分      │砲罪、第12│壹個）、非制式子彈壹顆，均沒收之。  │
│        │條第4項之 │                                    │
│        │寄藏子彈罪│                                    │
├────┼─────┼──────────────────┤
│竊盜    │刑法第321 │戊○○結夥三人以上攜帶兇器竊盜，累犯│
│NT-9766 │條第3、4款│，處有期徒刑玖月。扣案六角扳手壹支沒│
│號自小客│之結夥三人│收之。                              │
│車部分  │以上攜帶兇│                                    │
│        │器竊盜罪  │                                    │
├────┼─────┼──────────────────┤
│強盜北斗│刑法第330 │戊○○結夥三人以上攜帶兇器強盜，累犯│
│賭場部分│條第1項、 │，處有期徒刑玖年肆月。扣案改造手槍壹│
│        │第328條第1│支（槍枝管制編號0000000000號、含彈匣│
│        │項之結夥三│壹個）、非制式子彈壹顆、制式半自動手│
│        │人攜帶兇器│槍壹支（槍枝管制編號0000000000號）、│
│        │加重強盜罪│制式子彈柒拾陸顆、滾筒彈匣壹個，均沒│
│        │、槍砲彈藥│收之。                              │
│        │刀械管制條│                                    │
│        │例第7條第4│                                    │
│        │項持有制式│                                    │
│        │手槍罪、第│                                    │
│        │12 條第4項│                                    │
│        │之持有子彈│                                    │
│        │罪        │                                    │
├────┼─────┼──────────────────┤
│強盜竹塘│刑法第330 │戊○○結夥三人以上攜帶兇器強盜，累犯│
│賭場部分│條第1項、 │，處有期徒刑捌年捌月。扣案改造手槍壹│
│        │第328條第1│支（槍枝管制編號0000000000號、含彈匣│
│        │項之結夥三│壹個）、非制式子彈壹顆、制式半自動手│
│        │人攜帶兇器│槍壹支（槍枝管制編號0000000000號）、│
│        │加重強盜罪│制式子彈柒拾陸顆、滾筒彈匣壹個，均沒│
│        │          │收之。                              │
└────┴─────┴──────────────────┘
【附表2】丁○○所犯罪名及宣告刑
┌────┬─────┬──────────────────┐
│犯罪事實│ 所犯法條 │   罪名及宣告刑                     │
├────┼─────┼──────────────────┤
│竊盜    │刑法第321 │丁○○結夥三人以上攜帶兇器竊盜，處有│
│NT-9766 │條第3、4款│期徒刑捌月。扣案六角扳手壹支沒收之。│
│自小客車│之結夥三人│                                    │
│部分    │以上攜帶兇│                                    │
│        │器竊盜罪  │                                    │
├────┼─────┼──────────────────┤
│強盜北斗│刑法第330 │丁○○結夥三人以上攜帶兇器強盜，處有│
│賭場部分│條第1項、 │期徒刑玖年貳月。扣案改造手槍壹支（槍│
│        │第328條第1│枝管制編號0000000000號、含彈匣壹個）│
│        │項之結夥三│、非制式子彈壹顆、制式半自動手槍壹支│
│        │人攜帶兇器│（槍枝管制編號0000000000號）、制式子│
│        │加重強盜罪│彈柒拾陸顆、滾筒彈匣壹個，均沒收之。│
│        │、槍砲彈藥│                                    │
│        │刀械管制條│                                    │
│        │例第7條第4│                                    │
│        │項持有手槍│                                    │
│        │罪、第12條│                                    │
│        │第4項之持 │                                    │
│        │有子彈罪  │                                    │
├────┼─────┼──────────────────┤
│強盜竹塘│刑法第330 │丁○○結夥三人以上攜帶兇器強盜，處有│
│賭場部分│條第1項、 │期徒刑捌年陸月。扣案改造手槍壹支（槍│
│        │第328條第1│枝管制編號0000000000號、含彈匣壹個）│
│        │項之結夥三│、非制式子彈壹顆、制式半自動手槍壹支│
│        │人攜帶兇器│（槍枝管制編號0000000000號）、制式子│
│        │加重強盜罪│彈柒拾陸顆、滾筒彈匣壹個，均沒收之。│
├────┼─────┼──────────────────┤
│竊盜    │刑法第320 │丁○○共同竊盜，處有期徒刑肆月。    │
│6806-NE │條第1項   │                                    │
│自小客車│          │                                    │
│部分    │          │                                    │
├────┼─────┼──────────────────┤
│偽造    │刑法第216 │丁○○行使偽造特許證，足以生損害於公│
│1425-NF │、212條行 │眾及他人，處有期徒刑肆月，扣案偽造之│
│車牌部分│使特種文書│「1425-NF」號車牌貳面均沒收之。     │
│        │罪        │                                    │
└────┴─────┴──────────────────┘
【附表3】丙○○所犯罪名及宣告刑
┌────┬─────┬──────────────────┐
│犯罪事實│ 所犯法條 │   罪名及宣告刑                     │
├────┼─────┼──────────────────┤
│幫助強盜│刑法第30條│丙○○幫助結夥三人以上攜帶兇器強盜，│
│北斗賭場│第1項、第 │，處有期徒刑肆年。                  │
│部分    │330條第1項│                                    │
│        │、第328 條│                                    │
│        │第1項之幫 │                                    │
│        │助結夥三人│                                    │
│        │攜帶兇器加│                                    │
│        │重強盜罪。│                                    │
├────┼─────┼──────────────────┤
│持有改造│槍砲彈藥刀│丙○○非法持有可發射子彈具有殺傷力之│
│手槍（編│械管制條例│改造手槍，處有期徒刑參年拾月，併科罰│
│號110203│第8條第4項│金新臺幣陸萬元，罰金如易服勞役，以新│
│4904號）│持有其他可│臺幣壹仟元折算壹日，扣案改造手槍壹支│
│、子彈部│發射子彈槍│（槍枝管制編號0000000000號）、制式子│
│分      │砲罪、第12│彈伍顆，均沒收之。                  │
│        │條第4項之 │                                    │
│        │持有子彈罪│                                    │
└────┴─────┴──────────────────┘
【附表4】己○○所犯罪名及宣告刑
┌────┬─────┬──────────────────┐
│犯罪事實│ 所犯法條 │   罪名及宣告刑                     │
├────┼─────┼──────────────────┤
│竊盜    │刑法第321 │己○○結夥三人以上攜帶兇器竊盜，處有│
│NT-9766 │條第3、4款│期徒刑捌月。扣案六角扳手壹支沒收之。│
│自小客車│之結夥三人│                                    │
│部分    │以上攜帶兇│                                    │
│        │器竊盜罪  │                                    │
├────┼─────┼──────────────────┤
│強盜北斗│刑法第330 │己○○結夥三人以上攜帶兇器強盜，處有│
│賭場部分│條第1項、 │期徒刑伍年肆月。扣案改造手槍壹支（槍│
│        │第328條第1│枝管制編號0000000000號、含彈匣壹個）│
│        │項之結夥三│、非制式子彈壹顆、制式半自動手槍壹支│
│        │人攜帶兇器│（槍枝管制編號0000000000號）、制式子│
│        │加重強盜罪│彈柒拾陸顆、滾筒彈匣壹個，均沒收之。│
│        │、槍砲彈藥│                                    │
│        │刀械管制條│                                    │
│        │例第8條第4│                                    │
│        │項持有改造│                                    │
│        │手槍罪、第│                                    │
│        │12條第4項 │                                    │
│        │之持有子彈│                                    │
│        │罪        │                                    │
├────┼─────┼──────────────────┤
│強盜竹塘│刑法第330 │己○○結夥三人以上攜帶兇器強盜，處有│
│賭場部分│條第1項、 │期徒刑肆年捌月。扣案改造手槍壹支（槍│
│        │第328條第1│枝管制編號0000000000號、含彈匣壹個）│
│        │項之結夥三│、非制式子彈壹顆、制式半自動手槍壹支│
│        │人攜帶兇器│（槍枝管制編號0000000000號）、制式子│
│        │加重強盜罪│彈柒拾陸顆、滾筒彈匣壹個，均沒收之。│
└────┴─────┴──────────────────┘
【附錄本案論罪法條】
中華民國刑法第320條
（普通竊盜罪、竊佔罪）
意圖為自己或第三人不法之所有，而竊取他人之動產者，為竊
  盜罪，處5年以下有期徒刑、拘役或5百元以下罰金。
意圖為自己或第三人不法之利益，而竊佔他人之不動產者，依
  前項之規定處斷。
前二項之未遂犯罰之。
中華民國刑法第321條
犯竊盜罪而有左列情形之一者，處6月以上、5年以下有期徒刑
  ：
一、於夜間侵入住宅或有人居住之建築物、船艦或隱匿其內而犯
    之者。
二、毀越門扇、牆垣或其他安全設備而犯之者。
三、攜帶兇器而犯之者。
四、結夥三人以上而犯之者。
五、乘火災、水災或其他災害之際而犯之者。
六、在車站或埠頭而犯之者。
前項之未遂犯罰之。
中華民國刑法第216條
行使第210 條至第215 條之文書者，依偽造、變造文書或登載不
實事項或使登載不實事項之規定處斷。
中華民國刑法第212條
偽造、變造護照、旅券、免許證、特許證及關於品行、能力服務
或其他相類之證書、介紹書，足以生損害於公眾或他人者，處 1
年以下有期徒刑、拘役或 3 百元以下罰金。
中華民國刑法第328條
（普通強盜罪）
意圖為自己或第三人不法之所有，以強暴、脅迫、藥劑、催眠術
  或他法，至使不能抗拒，而取他人之物或使其交付者，為強盜罪
  ，處 5 年以上有期徒刑。
以前項方法得財產上不法之利益或使第三人得之者，亦同。
犯強盜罪因而致人於死者，處死刑、無期徒刑或10年以上有期徒
  刑；致重傷者，處無期徒刑或7年以上有期徒刑。
第 1 項及第 2 項之未遂犯罰之。
預備犯強盜罪者，處 1 年以下有期徒刑、拘役或 3 千元以下罰
  金。
中華民國刑法第330條
犯強盜罪而有第321條第1項各款情形之一者，處7年以上有期
  徒刑。
前項之未遂犯罰之。
槍砲彈藥刀械管制條例第7條
未經許可，製造、販賣或運輸火砲、肩射武器、機關槍、衝鋒
  槍、卡柄槍、自動步槍、普通步槍、馬槍、手槍或各類砲彈、
  炸彈、爆裂物者，處死刑、無期徒刑或7 年以上有期徒刑；處
  徒刑者，併科新臺幣3千萬元以下罰金。
未經許可，轉讓、出租或出借前項所列槍砲、彈藥者，處無期
  徒刑或5年以上有期徒刑，併科新臺幣1千萬元以下罰金。
意圖供自己或他人犯罪之用，而犯前二項之罪者，處死刑或無
  期徒刑；處徒刑者，併科新臺幣5千萬元以下罰金。
未經許可，持有、寄藏或意圖販賣而陳列第1 項所列槍砲、彈
  藥者，處5 年以上有期徒刑，併科新臺幣1 千萬元以下罰金。
意圖供自己或他人犯罪之用，以強盜、搶奪、竊盜或其他非法
  方法，持有依法執行公務之人所持有之第1 項所列槍砲、彈藥
  者，得加重其刑至二分之一。
第 1 項至第 3 項之未遂犯罰之。
槍砲彈藥刀械管制條例第8條
未經許可，製造、販賣或運輸鋼筆槍、瓦斯槍、麻醉槍、獵槍
  、空氣槍或第4條第1項第1款所定其他可發射金屬或子彈具有
  殺傷力之各式槍砲者，處無期徒刑或5年以上有期徒刑，併科
  新臺幣1千萬元以下罰金。
未經許可，轉讓、出租或出借前項所列槍枝者，處5年以上有
  期徒刑，併科新臺幣1千萬元以下罰金。
意圖供自己或他人犯罪之用，而犯前二項之罪者，處無期徒刑
  或7年以上有期徒刑，併科新臺幣1千萬元以下罰金。
未經許可，持有、寄藏或意圖販賣而陳列第1項所列槍枝者，
  處3年以上10年以下有期徒刑，併科新臺幣700萬元以下罰金。
第 1 項至第 3 項之未遂犯罰之。
槍砲彈藥刀械管制條例第12條
未經許可，製造、販賣或運輸子彈者，處1 年以上7 年以下有
  期徒刑，併科新台幣500 萬元以下罰金。
未經許可，轉讓、出租或出借子彈者，處6 月以上5 年以下有
  期徒刑，併科新台幣300 萬元以下罰金。
意圖供自己或他人犯罪之用，而犯前二項之罪者，處3 年以上
  10年以下有期徒刑，併科新台幣700 萬元以下罰金。
未經許可，持有、寄藏或意圖販賣而陳列子彈者，處5 年以下
  有期徒刑，併科新台幣300 萬元以下罰金。
第 1 項至第 3 項之未遂犯罰之。

司法院資訊處製作；財團法人民間司法改革基金會備份。
